臺灣宜蘭地方法院刑事判決　　　　　　　 93年度訴字第282號
　　公　訴　人　臺灣宜蘭地方法院檢察署檢察官
　　被　　　告　乙○○
　　　　　　　　　　　　（現在臺灣宜蘭監獄另案執行中）
　　　　　　　　Ｄ○○
　　　　　　　　　　　　5號（現在臺灣宜蘭看守所羈押中）
　　　　　　　　巳○○
　　　　　　　　Ａ○○
　　　　　　　　玄○○
　　　　　　　　　　　　（現在臺灣臺北監獄另案執行中）
　　　　　　　　黃○○
　　　　　　　　　　　　（現在臺灣宜蘭監獄另案執行中）
　　　　　　　　戊○○
　　上七人共同
　　指定辯護人　本院公設辯護人宙○○
　　被　　　告　壬○○原名林.
　　　　　　　　　　　　（現在臺灣宜蘭看守所羈押中）
　　選任辯護人　吳振東律師
　　被　　　告　丁○○
上列被告因殺人未遂等案件，經檢察官提起公訴（九十年度偵字
第二二九七號、九十年度偵字第二四九六號、九十年度偵字第二
五一七號、九十年度偵字第二五四七號、九十年度偵字第二六０
七號、九十二年度偵字第二七一七號），本院判決如下：
    主  文
乙○○共同未經許可持有手槍，處有期徒刑捌年，併科罰金新臺
幣拾萬元，罰金如易服勞役，以新臺幣玖佰元即銀元佰元折算
壹日。扣案美國ＳＭＩＴＨ＆ＷＥＳＳＯＮ廠製九一五型口徑九
釐米之制式半自動手槍（槍號ＴＺＰ二二五五，含彈匣壹個）壹
支及臺灣中小企業銀行松南分行面額貳拾萬元之支票（支票號碼
為ＡＹ0000000）壹紙，均沒收之；又以加害生命之事，
恐嚇他人致生危害於安全，處有期徒刑月；又共同連續損壞他
人之九孔，足以生損害於他人，處有期徒刑壹年陸月。應執行有
期徒刑玖年捌月，併科罰金新臺幣拾萬元，罰金如易服勞役，以
新臺幣玖佰元即銀元佰元折算壹日。扣案美國ＳＭＩＴＨ＆Ｗ
ＥＳＳＯＮ廠製九一五型口徑九釐米之制式半自動手槍（槍號Ｔ
ＺＰ二二五五）壹支及臺灣中小企業銀行松南分行面額貳拾萬元
之支票（支票號碼為ＡＹ0000000）壹紙，均沒收之。其
餘被訴幫助強盜部分無罪。
Ｄ○○共同未經許可持有手槍，累犯，處有期徒刑捌年，併科罰
金新臺幣拾萬元，罰金如易服勞役，以新臺幣玖佰元即銀元佰
元折算壹日。扣案美國ＳＭＩＴＨ＆ＷＥＳＳＯＮ廠製九一五型
口徑九釐米之制式半自動手槍（槍號ＴＺＰ二二五五，含彈匣壹
個）壹支及臺灣中小企業銀行松南分行面額貳拾萬元之支票（支
票號碼為ＡＹ0000000）壹紙，均沒收之；又共同以非法
方式，剝奪人之行動自由，累犯，處有期徒刑陸月；又共同以非
法方式，剝奪人之行動自由，累犯，處有期徒刑陸月。應執行有
期徒刑捌年拾月，併科罰金新臺幣拾萬元，罰金如易服勞役，以
新臺幣玖佰元即銀元佰元折算壹日。扣案美國ＳＭＩＴＨ＆Ｗ
ＥＳＳＯＮ廠製九一五型口徑九釐米之制式半自動手槍（槍號Ｔ
ＺＰ二二五五含彈匣壹個）壹支及臺灣中小企業銀行松南分行面
額貳拾萬元之支票（支票號碼為ＡＹ0000000）壹紙，均
沒收之。其餘被訴恐嚇危害安全部分無罪。
巳○○共同未經許可持有手槍，處有期徒刑陸年，併科罰金新臺
幣陸萬元，罰金如易服勞役，以新臺幣玖佰元即銀元佰元折算
壹日。扣案美國ＳＭＩＴＨ＆ＷＥＳＳＯＮ廠製九一五型口徑九
釐米之制式半自動手槍（槍號ＴＺＰ二二五五，含彈匣壹個）壹
支沒收之。
Ａ○○共同未經許可寄藏手槍，累犯，處有期徒刑伍年貳月，併
科罰金新臺幣肆萬元，罰金如易服勞役，以新臺幣玖佰元即銀元
佰元折算壹日。扣案美國ＳＭＩＴＨ＆ＷＥＳＳＯＮ廠製九一
五型口徑九釐米之制式半自動手槍（槍號ＴＺＰ二二五五，含彈
匣壹個）壹支沒收之。其餘被訴未經許可持有手槍、未經許可持
有可發射子彈具有殺傷力之改造手槍及恐嚇取財未遂部分，均無
罪。
玄○○共同未經許可寄藏手槍，累犯，處有期徒刑伍年貳月，併
科罰金新臺幣肆萬元，罰金如易服勞役，以新臺幣玖佰元即銀元
佰元折算壹日。扣案美國ＳＭＩＴＨ＆ＷＥＳＳＯＮ廠製九一
五型口徑九釐米之制式半自動手槍（槍號ＴＺＰ二二五五，含彈
匣壹個）壹支沒收之。
壬○○以非法方式，剝奪人之行動自由，累犯，處有期徒刑捌月
；又共同連續損壞他人之九孔，足以生損害於他人，累犯，處有
期徒刑壹年柒月。應執行有期徒刑貳年。其餘被訴恐嚇取財未遂
部分無罪。
黃○○、戊○○及丁○○均無罪。
    事  實
一、Ｄ○○前因違反麻醉藥品管理條例等案件，經本院先後判處
    有期徒刑一年二月及九月確定，經接續執行後，於八十五年
    七月二十五日縮刑假釋出監，詎其於假釋付保護管束期間，
    再因違反麻醉藥品管制條例案件，經本院判處有期徒刑七月
    及八月確定，嗣經接續執行上開二確定判決及撤銷假釋之殘
    刑後，於八十八年六月十八日假釋出監，八十九年二月九日
    假釋期滿未經撤銷假釋而執行完畢。Ａ○○前於八十五年間
    因違反槍砲彈藥刀械管制條例案件，經臺灣士林地方法院判
    處有期徒刑七月後，經臺灣高等法院駁回上訴確定，八十六
    年七月九日縮刑期滿執行完畢。玄○○曾於八十六年間因違
    反槍砲彈藥刀械管制條例及過失致死等案件，先後經臺灣高
    等法院判處有期徒刑一年二月、一年二月及十月確定，再經
    本院依臺灣宜蘭地方法院檢察署檢察官之聲請，將上開三案
    定應執行刑為三年後，八十八年八月二日假釋出監，八十九
    年一月七日假釋期滿未經撤銷而執行完畢。壬○○（原名林
    坤隆）曾於八十六年間因違反麻醉藥品管理條例案件，經本
    院判處有期徒刑四月，臺灣高等法院駁回上訴確定；另因犯
    妨害性自主案件，經本院判處有期徒刑十月，然經臺灣高等
    法院撤銷原判決改判有期徒刑八月確定後，本院依臺灣宜蘭
    地方法院檢察署檢察官之聲請，將上開二案定應執行刑為有
    期徒刑十一月，於九十年六月十日縮刑期滿執行完畢。
二、乙○○於八十九年初，在宜蘭縣頭城鎮某處，自吳震中（已
    歿）取得仿ＢＥＲＥＴＴＡ廠半自動手槍製造之玩具手槍更
    換金屬槍管改造而成之手槍一支而未經許可非法持有具有殺
    傷力之改造手槍（此部分業經臺灣高等法院以九十一年度上
    訴字第三三八號判決確定）後，復於八十九年八、九月間，
    以新臺幣（下同）三十萬元之價格，向吳震中購買美國ＳＭ
    ＩＴＨ＆ＷＥＳＳＯＮ廠製九一五型口徑九釐米之制式半自
    動手槍一支（槍號ＴＺＰ二二五五），同時吳震中並附贈上
    開制式手槍使用之制式子彈十顆，而未經許可持有制式手槍
    與制式子彈。
三、Ｄ○○因天○○積欠其胞姊簡素珍借款尚未全數清償，竟為
    逼迫天○○還債而於八十九年十月四日六時許，夥同年籍姓
    名均不詳之二名成年男子至臺北縣板橋市○○街十八巷八號
    二樓天○○住處，將天○○之同居人丙○○強行押回其位於
    宜蘭縣頭城鎮○○路二十九號（後整編改為宜蘭縣頭城鎮○○路○段六七三巷三弄五號）之住處，而以此非法方式剝奪
    丙○○之行動自由。嗣因天○○允諾將在三、五日內籌錢還
    債，並表示若再不放人即報警處理後，Ｄ○○始於同日十五
    時許釋放丙○○。
四、乙○○、Ｄ○○及巳○○共同基於恐嚇取財之概括犯意聯絡
    與行為分擔，先後於下列時間、地點，向九孔養殖業者恐嚇
    取財如下：
  1.乙○○與Ｄ○○於九十年四月十日下午，前往宜蘭縣頭城鎮
    ○○路一號「大統養殖場」，以缺現金經營賭場為由，持來
    源不明之面額七十萬元支票（即俗稱芭樂票）一張，向「大
    統養殖場」股東Ｂ○○調現未果後，竟於同年五月二十一日
    二十二時三十分許，由Ｄ○○邀約Ｂ○○在宜蘭縣頭城鎮竹
    安里「鎮安廟」見面，並夥同年籍姓名不詳之成年男子一名
    ，先在該處毆打Ｂ○○後，再將之強押上車載至竹安大閘門
    ，由乙○○以Ｂ○○對外宣稱其所持欲調現之支票為芭樂票
    為詞責備Ｂ○○，而剝奪Ｂ○○之行動自由至同日二十三時
    許始將Ｂ○○釋放。嗣因Ｂ○○恐其生命、身體遭受危害，
    心生畏懼而與同為「大統養殖場」股東之胞兄賴招男商議後
    ，交付五十萬元予乙○○。
  2.乙○○與Ｄ○○於九十年五月間，多次前往亥○○位於宜蘭
    縣頭城鎮○○路六八六巷十八號住處，以亥○○積欠乙○○
    三十萬元為由，向亥○○之母戌○○揚言：不給錢就放火燒
    房子等加害生命、身體、財產之言詞予以恫嚇，致使戌○○
    心生畏懼而先後交付三十萬元予乙○○及Ｄ○○。惟乙○○
    與Ｄ○○仍不知足，復於同年五、六間再度前往郭宅，並由
    乙○○持如事實二所述之制式手槍抵住亥○○之姪郭至佑之
    胸部，向郭至佑出言恐嚇稱：叫亥○○出來，否則要打死你
    等語，致使郭至佑心生畏懼，嗣經轉告戌○○後，戌○○即
    於同年七月十九日乙○○又前往其住處時，交付六萬元予乙○○。
  3.乙○○、Ｄ○○及巳○○欲恐嚇「久寶富九孔養殖場」股東
    未○○藉以勒索金錢，遂於九十年七月十四日凌晨六時許，
    至址設宜蘭縣頭城鎮○○路九十三之三號由午○○所經營「
    久寶富九孔養殖場」之工寮，由乙○○持木棍砸毀該處工寮
    門窗玻璃後，向未○○所雇用看管養殖場而發現門窗玻璃遭
    擊破欲加以清掃之工人李天祐出言恫嚇稱：如果再掃，就給
    你死等語，嚇阻李天祐清理遭砸破之玻璃碎片。同年月二十
    六日，Ｄ○○及巳○○再經乙○○指使前往「久寶富九孔養
    殖場」工寮，持來源不詳之支票向未○○之母午○○調現，
    午○○因前其經營之「久寶富養殖場」工寮已遭乙○○砸毀
    門窗玻璃，亦恐未○○再遭乙○○等人之不法迫害，遂於翌
    日（即同年月二十七日）十四時許，在宜蘭縣頭城火車站前
    交付二十萬元予Ｄ○○轉交乙○○。
  4.九十年七月二十三日凌晨零時許，乙○○、Ｄ○○及巳○○
    等三人復以子○○未至其等經營之賭場捧場為由，由乙○○
    及Ｄ○○分持如事實二所述之制式手槍與改造手槍，將子○○自位於宜蘭縣頭城鎮○○路一號之住處強行押上車後，載
    往宜蘭縣礁溪鄉俗稱「四十甲」之地區，由乙○○持球棒毆
    打子○○，造成子○○受有頭部撕裂傷長六公分及左腿腓骨
    幹骨折等傷害，並向子○○揚言：要把你用膠布綑綁後丟入
    海裡等加害生命、身體之強暴、脅迫手段，恐嚇子○○交付
    二十萬元，經子○○哀求並應允付款後，乙○○、Ｄ○○及
    巳○○始於同日凌晨三時許，將受傷之子○○載至行政院衛
    生署宜蘭醫院急診並釋放。但因子○○心生畏懼旋即避往他
    處躲藏，乙○○、Ｄ○○及巳○○始未能向子○○取款二十
    萬元。
  5.九十年七月二十七日十七時許，乙○○攜帶如事實二所述之
    制式手槍及改造手槍各一支，夥同Ｄ○○及巳○○一同前往
    宜蘭縣頭城鎮○○路卅八之五號之「國豐九孔養殖場」，向
    該養殖場負責人寅○○勒索錢財，但遭寅○○拒絕後，乙○○竟持前揭制式手槍與Ｄ○○、巳○○聯手欲強行押走寅○○，然遭寅○○持塑膠管強力抵抗後，乙○○、Ｄ○○及巳
    ○○即基於傷害之共同犯意聯絡與行為分擔，由乙○○持該
    支制式手槍並擊發四顆子彈，Ｄ○○與巳○○則撿拾磚塊丟
    擊寅○○之方式，造成寅○○受有左腰部遭子彈擦過之擦傷
    一處及兩膝擦傷等傷害。嗣因寅○○之女卯○○及時發覺而
    出聲喊叫欲報警處理，乙○○、Ｄ○○及巳○○始罷手離去
    而未能遂其等恐嚇取財之犯行。又警據報趕赴現場後，即扣
    得乙○○所擊發之制式子彈彈殼四顆及掉落之口徑九釐米制
    式子彈一顆。
  6.乙○○及Ｄ○○為向郭阿朝與宇○○合夥經營之「懋源九孔
    養殖場」勒索金錢，遂先持來源不明之臺灣中小企業銀行松
    南分行票號ＡＹ0000000號之支票一紙，向宇○○調
    用二十萬元，但遭宇○○拒絕後，乙○○即於九十年七月一
    日某時許，在年籍姓名不詳綽號「阿益」之成年男子位於宜
    蘭縣頭城鎮○○路之住處，持無法證明具有殺傷力之手槍抵
    住手槍抵住郭阿朝之子酉○○之額頭予以威嚇。同年月六日
    某時許，Ｄ○○又前往址設宜蘭縣頭城鎮○○路一四三之九
    號之「懋源九孔養殖場」工寮，持上開支票再向酉○○調取
    二十萬元，並向酉○○揚言恫嚇稱：因乙○○跑路需要費用
    等語，致使酉○○恐其父郭阿朝遭受不法危害，遂允諾支付
    十萬元，且分別於同年月九日及十四日二十時許，在「懋源
    九孔養殖場」工寮交付五萬元及二萬元予Ｄ○○。嗣Ｄ○○
    復於同年八月十二日二十時許，再向酉○○勒索三萬元，經
    協調後酉○○答應支付二萬元，Ｄ○○則獨自依約前往宜蘭
    縣礁溪鄉○○路與大塭路口取款，然於取款後即遭警當場查
    獲，並扣得甫由酉○○支付之二萬元及其與乙○○所有供前
    開犯罪所用之臺灣中小企業銀行松南分行，面額二十萬元之
    支票（支票號碼為ＡＹ0000000）一紙。
五、乙○○於出獄後曾邀辰○○至其住處，但辰○○未應邀前去
    。九十年七月十四日六時三十分許，乙○○行經宜蘭縣礁溪
    鄉大塭地區之防潮閘門時，見晨跑之辰○○正在涼亭內休息
    ，竟停車出言辱罵辰○○，並向辰○○出言：要把你做掉丟
    在河裡之加害生命之言詞恐嚇辰○○，導致辰○○心生畏懼
    而致生危害於其生命之安全。
六、乙○○因前向寅○○與宇○○恐嚇取財未果，因心生不滿而
    以電話聯絡壬○○至寅○○經營之「國豐九孔養殖場」及宇
    ○○經營之「懋源九孔養殖場」下毒報復。壬○○即與乙○○基於毀損養殖場內九孔之犯意聯絡與行為分擔，由壬○○
    於九十年八月十三日傍晚，委請不知情之丁○○騎乘機車搭
    載其先至宜蘭縣礁溪鄉豐富加油站購買無鉛汽油三瓶（礦泉
    水瓶裝），再前往宜蘭縣頭城鎮之宏興西藥房購買殺蟲用之
    紅色粉狀農藥五包後，於翌日（即同年月十四日）凌晨三時
    許，由壬○○攜帶前揭無鉛汽油及紅色粉狀農藥搭乘不知情
    之丁○○騎乘之機車，先至「國豐九孔養殖場」倒入無鉛汽
    油及紅色粉狀農藥後，再前往林伯標經營之「正豐養殖場」
    倒入無鉛汽油及紅色粉狀農藥，造成「國豐九孔養殖場」內
    之九孔遭毒死約七十公斤重，「正豐養殖場」內遭毒死之九
    孔則約十臺斤。同年月十五日凌晨二時許，壬○○再委請不
    知情之丁○○騎乘機車搭載其前往「懋源九孔養殖場」後，
    仍以相同手法將紅色粉狀農藥倒入養殖池內，造成「懋源九
    孔養殖場」之九孔死亡而受有高達一百八十萬元之損失。
七、乙○○、Ｄ○○及巳○○於九十年七月二十七日十七時許在
    「國豐九孔養殖場」與寅○○發生肢體衝突後，乙○○隨即
    將其持有如事實二所述之制式手槍及改造手槍各一支與制式
    子彈三顆交予Ａ○○，並告知Ａ○○將前開制式手槍、改造
    手槍與制式子彈均交由玄○○處理。嗣Ａ○○即依乙○○之
    指示受寄前開制式手槍及改造手槍各一支與制式子彈三顆後
    ，於九十年七月二十九日二十二時許去電聯繫玄○○並相約
    在宜蘭縣宜蘭市○○路國立宜蘭商業職業學校附近見面後，
    同日二十三時許Ａ○○即駕車至相約地點搭載玄○○，二人
    基於共同之犯意聯絡及行為分擔，受寄乙○○所交付之前揭
    制式手槍與改造手槍各一支與制式子彈三顆後，即由Ａ○○
    駕車搭載玄○○北上，且依乙○○之指示將該支改造手槍埋
    藏在宜蘭縣頭城鎮二城國民小學前公車站牌附近之樹下，再
    驅車前往臺北縣新店市衛生所附近，將該支制式手槍與制式
    子彈埋藏在臺北縣新店市衛生所附近。嗣玄○○於九十年八
    月十六日二十時許經警循線查獲後，由玄○○帶同員警至上
    開地點起扣其與Ａ○○共同受寄藏放如事實二所示之制式手
    槍與改造手槍各一支與制式子彈三顆。
八、壬○○於九十年七月二十九日因與辛○○（已歿，經本院另
    為公訴不受理判決確定）及乙○○有約，遂於同日十四時許
    駕駛車牌號碼ＦＦ─二九０七號租用之小客車搭載申○○（
    本院通緝中）及黃○○外出，途經宜蘭縣頭城鎮○○○路大
    里路段之某社區○○道路前時，恰見沈秋波騎乘機車經過，
    竟因沈秋波對其積欠債務未清而停車強押沈秋波上車，將沈
    秋波強行載往宜蘭縣頭城鎮金面里之新峰瀑布，而剝奪沈秋
    波之行動自由。嗣因壬○○去電對沈秋波亦有債權之己○○
    後，己○○委請其弟戊○○代其前去新峰瀑布處理債務。俟
    戊○○到場，壬○○即持無法證明具有殺傷力之手槍一支喝
    令沈秋波下跪，並毆打沈秋波（未據告訴）且出言：欲挖洞
    將其活埋等語，而以加害生命之事恐嚇沈秋波。戊○○見狀
    ，遂上前拉開壬○○並提議下山處理債務，壬○○、黃○○
    、申○○、戊○○與沈秋波遂同至宜蘭縣頭城鎮頂埔里之「
    朝高小吃部」。經壬○○、戊○○與沈秋波商談後，沈秋波
    即先在壬○○及申○○購買之商業本票上，簽發面額合計五
    十五萬元之本票九張，但因壬○○與戊○○仍欲沈秋波以現
    金清償，沈秋波遂去電委請其父庚○○幫忙，庚○○乃央請
    甲○○前去處理。嗣甲○○與友人丑○○至「朝高小吃部」
    後，甲○○即將其身上之六千元及丑○○攜帶之二萬元交予
    沈秋波處理，沈秋波則交付二萬元予壬○○，六千元予戊○○。隨後因有員警前往「朝高小吃部」臨檢，壬○○、戊○○及沈秋波因債權債務糾葛業已處理完畢，遂各自離去。
九、緣賴國濱（業經本院以九十三年八月二十七日九十二年度訴
    字第三四五號判決判處有期徒刑八月確定）因欲向地○○調
    借款項及毒品遭拒，竟基於傷害及恐嚇之犯意，於九十一年
    十一月十日凌晨二時許，持無法證明具有殺傷力之手槍，與
    為地○○進行裝修工作之不知情之黃琦煌，共同前往地○○
    位於宜蘭縣五結鄉○○○路三之三十號住處後，持無法證明
    具有殺傷力之手槍槍柄毆打地○○胸口成傷，並向地○○揚
    言：若不給安非他命，就要讓你子彈吃不完等加害生命、身
    體之事恐嚇地○○，致使地○○心生畏懼，足生危害於其安
    全，然因地○○之同居友人Ｃ○○見狀並報警後，賴國濱始
    離去。嗣於同日上午黃琦煌前往地○○住處工作時，地○○
    向黃琦煌佯稱：其住處裝有監視器，昨晚帶子已被刑事組拿
    走等語後，黃琦煌即於當日下午將此情轉告賴國濱，賴國濱
    旋即邀約地○○及Ｃ○○於當日晚間前往不知情之己○○位
    於宜蘭縣頭城鎮○○路○段三十三巷十八號住處商討取回該
    份監視錄影帶之事。迨於同日二十三時許，地○○與Ｃ○○
    進入己○○前開住處後，賴國濱便持上揭無法證明具有殺傷
    力之手槍，夥同與其具有妨害自由共同犯意聯絡及行為分擔
    之Ｄ○○進入，並將大門關上且取走地○○及Ｃ○○隨身攜
    帶之行動電話及地○○之自用小客車鑰匙，阻斷地○○及Ｃ
    ○○對外聯絡及離去之方式後，再強行喝令地○○與Ｃ○○
    搭乘由簡銘俊駕駛之自用小客車至址設宜蘭縣頭城鎮之玉芳
    卡拉ＯＫ，而此以脅迫之方式剝奪地○○與Ｃ○○之行動自
    由。嗣至玉芳卡拉ＯＫ後，賴國濱再去電邀同張福春、黃琦
    煌前來玉芳卡拉ＯＫ，但因賴國濱仍無法向地○○索回該份
    監視錄影帶，竟與簡銘及與其等具有共同犯意聯絡及行為分
    擔之張福春（業經本院以九十三年八月二十七日九十二年度
    訴字第三四五號判決判處有期徒刑六月確定）再將地○○強
    行押入其等先前搭乘之自用小客車後，載往宜蘭縣頭城鎮竹
    安橋下，而又以強暴之方式剝奪地○○之行動自由。另賴國
    濱於抵達竹安橋下時，亦承前傷害之概括犯意，持無法證明
    具有殺傷力之手槍毆打地○○，故地○○經賴國濱先後二次
    毆打後，受有頭部多處挫裂傷、出血、瘀腫、左胸挫傷、左
    眉挫裂傷六公分長、右前額挫裂傷六公分長、頭皮六處挫裂
    傷長度超過二十公分深及顱骨、出血、瘀腫及左胸挫傷略瘀
    血等傷害。
十、案經丙○○、戌○○、郭至佑、午○○、子○○、地○○與
    Ｃ○○訴由宜蘭縣警礁溪分局報告及宜蘭縣警察局移送，暨
    酉○○、寅○○及Ｂ○○訴由臺灣宜蘭地方法院檢察署檢察
    官偵查起訴。
    理  由
壹、有罪部分：
一、事實二部分：
    被告乙○○自警詢至偵審中均到庭坦承不諱，且扣案槍、彈
    經送內政部警政署刑事警察局鑑驗結果，認槍號ＴＺＰ二二
    五五號之九０手槍一支，乃美國ＳＭＩＴＨ＆ＷＥＳＳＯＮ
    廠製九一五型口徑九釐米之制式半自動手槍，槍管內具五條
    右旋來復線，機械性能良好，認具殺傷力；另送鑑子彈三顆
    則均係口徑九釐米之半自動手槍用制式子彈，均具殺傷力等
    情，有該局九十年八月二十七日刑鑑字第一七九九０九號鑑
    驗通知書一份存卷可參。又被告乙○○在國豐養殖場槍擊告
    訴人寅○○（即事實四、6.）後遺留現場之制式子彈一顆及
    彈殼四顆，均經送內政部警政署刑事警察局鑑定後，認彈殼
    四顆均係口徑九釐米之制式半自動手槍用彈之彈殼，且係由
    同一槍支所擊發；子彈一顆則為口徑九釐米之制式半自動手
    槍用之子彈，彈底具一撞擊痕跡，認屬不發彈等情，亦有該
    局九十年八月八日刑鑑字第一七０七三０號鑑驗通知書一份
    在卷可稽。秉上所陳，被告乙○○未經許可持有制式手槍及
    子彈之事證甚屬明確，犯行洵堪認定，應予依法論科。
二、事實三部分：
    訊據被告Ｄ○○固先後於偵審中到庭坦承其因代胞姐簡素珍
    處理天○○積欠之借款，始於八十九年十月四日六時許，夥
    同二名友人至天○○位於臺北縣板橋市○○街十八巷八號二
    樓住處，將天○○之同居人丙○○帶回其位於宜蘭縣頭城鎮
    ○○路二十九號（後整編改為宜蘭縣頭城鎮○○路○段六七
    三巷三弄五號）住處，及事後天○○簽下多紙本票清償債務
    等情不諱，惟矢口否認有何剝奪被害人丙○○行動自由之犯
    行，辯稱：因丙○○先前屢屢對之欺騙，其才在天○○住處
    動手毆打丙○○；另因丙○○熟識其母並欲向其母道歉，而
    與其同行之二名友人適巧欲前往宜蘭，丙○○便委請其等順
    道搭載前往宜蘭，並非強押丙○○，況至宜蘭後，亦係由其
    駕車搭載丙○○至火車站搭乘火車離去等語。然查：
  1.此部分之事實，先後經被害人丙○○於偵查及本院另案（九
    十一年感裁字第七號Ｄ○○違反檢肅流氓條例案件）中到庭
    證述綦詳，亦於本院交互詰問時到庭結證屬實，核與證人天
    ○○於偵查及本院另案（九十一年感裁字第七號Ｄ○○違反
    檢肅流氓條例案件）中到庭證指證情節吻合一致。
  2.本件事發時間為早晨六時許，衡諸一般人日常生活之習慣應
    猶在睡眠中抑或甫睡醒梳洗食用早點之時刻，被告Ｄ○○於
    一大清早帶同二名年籍姓名不詳之成年男子逕行前往天○○
    住處代其胞姐簡素珍與天○○商討債務清償事宜，衡情已難
    認其係欲和平商談協調債務問題甚明。況係天○○積欠簡素
    珍債款未還，苟被告Ｄ○○係平和前往該處解決天○○與簡
    素珍之債務問題，又何庸僅因被害人丙○○先前與其存有糾
    葛，即率而動手毆打被害人丙○○？又倘被害人丙○○欲向
    被告Ｄ○○之母道歉，又何須先遭被告Ｄ○○毆打後，再立
    即自板橋趕赴宜蘭當面處理，且係在天○○以電話聯繫如何
    籌錢還債並表明欲報警處理之後，被害人丙○○始得搭車返
    回板橋。申言之，綜據被害人丙○○及證人天○○指述之事
    發經過，再佐以被告Ｄ○○悖乎情理之辯解，即徵被告Ｄ○○本非基於和平手段前往天○○住處欲逼迫天○○償還對簡
    素珍之債務，並利用強押天○○之同居人即被害人丙○○至
    其位於宜蘭之住處而剝奪被害人丙○○之行動自由，迫使天
    ○○儘速籌款還債，方於天○○允諾籌款清償債務後，即釋
    放被害人丙○○甚明。其所執前揭辯解咸無可採，被告Ｄ○○此部分之犯行自屬明甚，犯行應堪認定，應予依法論科。
三、事實四、1.部分：
  1.此部分之事實，業據被害人Ｂ○○及證人賴招男於偵查中到
    庭指證綦詳。
  2.被告乙○○前於警詢、偵查中及本院準備程序中，皆已坦承
    其與被告Ｄ○○共同向「大統養殖場」股東即被害人Ｂ○○
    恐嚇得款五十萬元，所得款項由其與被告Ｄ○○平分之事實
    不諱，且被告Ｄ○○亦於本院準備程序中到庭對此部分犯行
    供承屬實，是其等二人於本院審理時翻異前詞，辯稱：其等
    確有拿取Ｂ○○交付之五十萬元，但無強押Ｂ○○等語，洵
    屬飾責避究之語，均無可採。況其等二人苟非確對被害人Ｂ
    ○○實施身體及精神上之強暴、脅迫行為，以被害人Ｂ○○
    與被告乙○○、Ｄ○○素無怨懟更無債務糾葛，何須無由隨
    意交付高達五十萬元之現款予其等二人之理。總上均徵被告
    等二人於本院審理時所持辯解皆無可信，其等二人此部分之
    犯行，事證已臻明確，犯行均堪認定，皆應依法論科。
四、事實四、2.部分：
    訊據被告乙○○於本院審理時矢口否認公訴意旨所指之此部
    分之犯行，辯稱：其從未向戌○○拿錢，而係亥○○積欠其
    三十萬元，應係亥○○向戌○○騙稱其對之恐嚇等語；被告
    Ｄ○○則自警詢至偵審中皆矢口否認此部分之犯行，且執：
    其並未與乙○○至亥○○住處向戌○○或郭至佑出言恫嚇，
    更無夥同乙○○持槍抵住郭至佑藉以恐嚇取財之各項犯行等
    語置辯。然查：
  1.此部分之事實，業據被害人戌○○及郭至佑於偵查中到庭指
    訴綦詳，核與其等二人於本院另案（九十一年度感裁字第七
    號Ｄ○○違反檢肅流氓條例案件）調查中到庭結證各語大致
    相符，且證人亥○○亦於本院交互詰問程序中到庭結證：並
    未積欠乙○○或Ｄ○○任何債款等語翔實。況被害人戌○○
    、郭至佑於本件事發時各為年逾七十與年約十一歲之老者及
    兒童，更與被告乙○○、Ｄ○○毫不相識，素無怨懟抑或仇
    隙，衡情衡理皆無設詞誣攀被告等二人於罪之理，是其等二
    人所為之證言，自當採信。
　2.被告乙○○已於偵查中到庭自承：此部分係其與Ｄ○○一同
    前往等語綦詳，更於本院準備程序時到庭就此部分犯行坦承
    不諱，足見其於本院審理時改口空言否認犯行，要無可採。
    另被告Ｄ○○雖自警詢至偵審中皆空言否認此部分之犯行，
    然總觀前揭被害人戌○○、郭至佑之指述，再佐以同案被告
    乙○○於偵查及本院準備程序中所為之自白，即徵其空言置
    辯並無可採。被告乙○○及Ｄ○○此部分之犯行事證已屬明
    確，其等二人之犯行均堪認定，皆應依法論科。
五、事實四、3.部分：
  1.此部分事實，迭據被告乙○○自警詢至偵審中皆到庭坦承無
    訛，核與被害人未○○於偵查中到庭指訴情節吻合一致，復
    有「久寶富養殖場」之工寮門窗遭砸毀之照片四幀存卷可稽
    ，是被告乙○○此部分之犯行，事證已臻明確，犯行甚堪認
    定，應予依法論科。
  2.訊之被告Ｄ○○及巳○○則矢口否認有此部分之犯行，被告
    Ｄ○○辯稱：其並未恐嚇未○○且藉此得款二十萬元，此乃
    未○○與乙○○間之私人借款等語；被告巳○○則雖坦承曾
    與被告乙○○及Ｄ○○同至「九寶富養殖場」，然執：其係
    前往該處泡茶聊天，並無砸毀該處工寮門窗、出言恫嚇李天
    祐及恐嚇取財之犯行等語置辯。惟查：此部分事實，迭經被
    告乙○○先後於警詢、偵查、本院準備程序及審理時到庭供
    認不諱。又被告巳○○亦於警詢中自承：九十年七月十四日
    凌晨六時許其與乙○○、Ｄ○○同至「久寶富養殖場」，並
    由其負責向養殖場負責人恐嚇取財，但因負責人不在，乙○○便向在場清掃現場玻璃碎片之工人揚言：如果敢清理現場
    ，便將其殺死等語予以恐嚇，並命該名工人保留現場給負責
    人看等語翔實。是總據前揭被告乙○○於警詢及偵審中及被
    告巳○○於警詢時自承犯行之情節，佐以被害人未○○之指
    述，再衡之被告乙○○、Ｄ○○與巳○○於本件恐嚇取財之
    過程中，乃三人共同前往，且由被告乙○○先持木棍擊毀該
    養殖場工寮門窗玻璃而實施強暴行為，再擬由被告巳○○向
    該養殖場負責人恐嚇取財，及由被告Ｄ○○事後向被害人午
    ○○取款之行為分工等客觀跡證，顯徵被告乙○○、Ｄ○○
    及巳○○三人對此部分之毀損與恐嚇取財等犯行，確具有主
    觀上之共同犯意聯絡及行為分擔甚明。被告Ｄ○○、巳○○
    二人於本院審理時到庭空言置辯否認犯行，咸無足採，其等
    二人此部分之犯行同堪認定，皆應依法論科。
六、事實四、4.部分：
    訊據被告乙○○、Ｄ○○及巳○○均固坦承確於九十年七月
    二十三日凌晨零時許，同至被害人子○○之住處帶同被害人
    子○○前往「四十甲」地區，隨後被告乙○○即持球棒毆傷
    被害人子○○，嗣見被害人子○○受傷，旋將之送往行政院
    衛生署宜蘭醫院急診等情不諱，惟矢口否認有如公訴意旨所
    指剝奪被害人子○○行動自由與恐嚇取財等犯行。被告乙○○辯稱：其係前往子○○住處與之商討賭場發生之事，但因
    子○○表示前往他處商談，其等始同至「四十甲」地區，過
    程中並未談及有關金錢之事，亦無持槍強押被害人子○○抑
    或向之恐嚇取財等語；被告Ｄ○○則辯稱：整段過程中其均
    未下車，乙○○持球棒毆傷子○○後，其即出面趨前攔阻乙○○等語；另被告巳○○則執：其不認識子○○，亦不知子
    ○○為何上車，子○○於過程中皆僅與乙○○之對談，其並
    未聽聞對談內容等語置辯。然查：
  1.此部分之事實，業據被害人子○○先後於偵查、本院另案（
    九十一年度感裁字第七號Ｄ○○違反檢肅流氓條例案件）調
    查中及本院交互詰問時到庭證述綦詳，亦經被告乙○○分別
    於偵查及本院準備程序中到庭供認屬實，且被害人子○○遭
    被告乙○○等人強行押走後，被害人子○○之妻陳桂枝旋即
    報警，此見卷附宜蘭縣警察局礁溪分局頭城分駐所受理各類
    案件紀錄表及員警工作紀錄簿各一份即明。又被害人子○○
    遭被告乙○○毆打成傷之事實，亦有行政院衛生署宜蘭醫院
    及同仁醫院出具之診斷證明書各一份附卷可考。
　2.被告乙○○於本院準備程序中已針對此部分到庭坦承無誤，
    且被告巳○○前於警詢及偵查中均已自承：當日係由Ｄ○○
    持銀色手槍將子○○押上車後，Ｄ○○因駕車而將該支銀色
    手槍交其持有，乙○○則持另支黑色手槍與其同在後座押住
    子○○；至竹安河口處，乙○○便持球棒毆打子○○成傷，
    並恐嚇子○○交付二十萬元，直至子○○允諾後，乙○○才
    罷手，並將子○○送醫等語綦詳，又其復於本院交互詰問時
    亦結證稱：Ｄ○○當時係持銀色手槍叫子○○上車等語明確
    ，經核均與被害人子○○前開指述情節及被告乙○○於本院
    準備程序中坦承情節相互吻合，是被告乙○○及被告巳○○
    前述自白各語，皆可認與真實相符而可採憑。
  3.綜依上開被告乙○○及巳○○各於警詢、偵查、本院準備程
    序及審理時之供述，再佐以被害人子○○之妻立即報警之處
    理措施，即徵被害人子○○指訴情節非虛。被告乙○○、Ｄ
    ○○及巳○○確係以持槍強押被害人子○○至「四十甲」地
    區後，再以毆打被害人子○○之強暴、脅迫方式，恐嚇被害
    人子○○交付二十萬元之事證甚稱明確，被告乙○○及巳○○於本院審理時翻異前詞而改口否認犯行，與被告Ｄ○○空
    言置辯，皆無可採。其等三人之犯行均堪認定，皆應依法論
    科。
七、事實四、5.部分：
    訊據被告乙○○、Ｄ○○及巳○○固均坦承確於九十年七月
    二十七日十七時許前往被害人寅○○經營之「國豐九孔養殖
    場」，隨後因被告乙○○與被害人寅○○發生爭執，被告乙○○遂持槍射擊，被告Ｄ○○及巳○○則分持磚頭或作勢或
    丟擊被害人寅○○等情不諱，惟均矢口否認有向被害人寅○○恐嚇取財之犯行。但查：
  1.此部分之事實，業據被害人寅○○先後於偵查、本件交互詰
    問時及本院另案（九十一年度感裁字第七號Ｄ○○違反檢肅
    流氓條例案件）調查中到庭證述綦詳，復有被害人寅○○受
    傷之照片二幀及行政院衛生署宜蘭醫院出具之驗傷診斷書一
    份存卷，暨制式子彈彈殼四顆與制式子彈一顆扣案可按。
　2.被告乙○○於警詢已坦承：其與Ｄ○○計畫向國豐九孔養殖
    場負責人寅○○恐嚇五十萬元等語綦詳，復於本院準備程序
    及審理時到庭就此部分事實供認屬實。是依被告乙○○之自
    白，佐以被害人寅○○於本院交互詰問時到庭結證：當日乙○○先問其過得好不好，但其表示近幾年都賠錢，乙○○即
    稱「不要說那些」，並表示有槍且朝其腳邊射擊等語，及被
    告Ｄ○○與巳○○旋即撿拾磚塊丟擊被害人寅○○之客觀情
    狀，即徵被告乙○○、Ｄ○○與巳○○確係基於向被害人寅
    ○○恐嚇取財之共同犯意聯絡與行為分擔，始由被告乙○○
    攜帶如事實二所述之制式手槍及改造手槍共同前往「國豐九
    孔養殖場」欲向被害人寅○○勒索金錢，但因遭拒而對被害
    人寅○○實施身體上之強暴行為，致使被害人寅○○受有如
    事實四、5.所載之傷害，並欲藉此使被害人寅○○就範而遂
    其等恐嚇取財之犯行甚明。被告Ｄ○○、巳○○空言置辯且
    將全數罪責卸予被告乙○○一人與被害人寅○○之糾紛之辯
    解咸無足採。其等三人此部分犯行之事證亦甚明確，同應依
    法論科。
  3.公訴意旨雖認被告乙○○持制式手槍朝被害人寅○○射擊，
    造成被害人寅○○受有左腰部擦傷之行為，係犯刑法第二百
    七十一條第二項、第一項之殺人未遂罪嫌等語。然查，被告
    乙○○與被害人寅○○發生爭執後雖立即開槍，但係朝被害
    人寅○○之腳部射擊，且當時兩人距離僅約一公尺之事實，
    業經被害人寅○○於本院交互詰問時到庭結證翔實。是衡諸
    一般日常生活之經驗法則與論理法則，苟被告乙○○主觀上
    確有殺害被害人寅○○之意，以當時其等二人相距僅約一公
    尺之距離，及被告乙○○已擊發四顆子彈之客觀狀態，要無
    僅造成被害人寅○○之左腰部遭子彈擦傷之輕微傷勢甚明。
    換言之，倘被告乙○○非僅基於恫嚇被害人寅○○之意，始
    開槍對被害人寅○○施以強暴、脅迫，被害人寅○○之生命
    、身體顯已應受有極鉅之傷害結果。公訴意旨依憑被告乙○○持制式手槍朝被害人寅○○射擊且成傷之客觀情狀，認被
    告乙○○此部分之所為係犯殺人未遂罪嫌，固足使被告乙○○之犯行具有合理之懷疑，然基於禁止推定罪狀之法則，確
    保國家刑罰權正確行使之目的下，因尚不足使被告乙○○此
    部分之殺人未遂犯嫌達於通常一般之人均不致有所懷疑，而
    得確信其為真實之程度，亦經本院復查並無其他積極證據抑
    或間接證據足資證明或補強公訴意旨所認之罪嫌，是被告乙○○此部分之殺人未遂罪行，因其犯罪嫌疑實有不足而不能
    證明其殺人未遂之犯行。
八、事實四、6.部分：
  1.此部分之事實，業據被害人酉○○及證人宇○○先後於偵查
    中到庭指證綦詳，亦經被害人酉○○於本院另案（九十一年
    度感裁字第七號Ｄ○○違反檢肅流氓條例案件）調查中到庭
    結證屬實，復有被告Ｄ○○向被害人酉○○取得二萬元之贓
    物認領保管收據一份在卷，暨臺灣中小企業銀行松南分行支
    票（支票號碼為ＡＹ0000000及ＡＹ0000000
    ）二張扣案可稽。
　2.訊據被告乙○○及Ｄ○○固均對持支票向被害人酉○○調現
    後，被害人酉○○應允支付十萬元，嗣後則先後於九十年七
    月九日及同年月十四日支付五萬元及二萬元予被告Ｄ○○，
    同年八月十二日被告Ｄ○○於收受三萬元後即遭警查獲等情
    坦承不諱，惟皆矢口否認有何持槍恫嚇被害人酉○○之恐嚇
    取財犯行。然查，此部分事實，皆據被告乙○○及Ｄ○○於
    本院準備程序中到庭供認屬實，且參諸一般日常生活之經驗
    法則及論理法則，來源不明之支票因票據之信用考量，本難
    持以調現流通，被告乙○○及Ｄ○○逕持來源不明之支票即
    欲向被害人酉○○調借現款，倘被害人酉○○願意收受該支
    票並調現支借，衡情已難置信，更何況被害人酉○○並未收
    取該張支票，卻平白無端應允支付二十萬元予被告乙○○及
    Ｄ○○，足徵被害人酉○○指述係遭被告乙○○持槍脅迫且
    出言恫嚇，及被告Ｄ○○屢屢向之催討該筆款項，始因恐受
    不法侵害才先後共計支付九萬元之指述各語，要非設詞誣陷
    被告乙○○及Ｄ○○之虛構情節甚明。再若被告Ｄ○○僅單
    純向被害人酉○○調借現金支用，被害人酉○○又何庸在九
    十年八月十二日與被告Ｄ○○約定後，旋即報警查獲被告Ｄ
    ○○。總上均徵被告乙○○及Ｄ○○於本院審理時到庭飾詞
    卸責，將此部分之事實推諉於單純之支票調借現金等辯詞，
    咸已悖離常情常理而無可採。此部分事證亦臻明確，被告等
    二人之犯行同堪認定，均應依法論科。
九、事實五部分：
    此部分之事實，業據被告乙○○於本院準備程序及審理時到
    庭供認屬實，核與被害人辰○○於偵查中指訴情節吻合一致
    ，堪認被告乙○○之自白確與真實相符而可採憑。此部分事
    證至屬明確，被告乙○○此部分犯行當可認定，應予依法論
    科。
十、事實六部分：
　1.此部分之事實，業據被害人寅○○、林伯標及宇○○先後於
    偵查中到庭指陳明確。
　2.訊據被告壬○○雖坦承其受被告乙○○之託，前往宏興西藥
    房購藥後，分別前往「國豐九孔養殖場」、「正豐養殖場」
    及「懋源九孔養殖場」將購自宏興西藥房之藥物灑入養殖池
    內之事實不諱，然矢口否認係為下毒毒死九孔，並辯稱：係
    因乙○○告知所經營之九孔養殖場內九孔生蟲，才來電託其
    前往購藥殺蟲，是其遂至宏興西藥房購買殺蟲之藥物投入後
    ，投入前開乙○○所告知之各養殖池內，但其目的僅為殺蟲
    ，並非毒死九孔等語。惟查：
  此部分犯行，迭據被告乙○○於警詢及偵審中到庭坦承無訛
    ，且被告壬○○於警詢及偵查中亦均自承屬實，更翔實供述
    其下毒之方式為：第一池倒入一瓶汽油及兩包農藥，第二池
    將所剩之汽油及藥物倒入「小鳳」之養殖池內，第三次為九
    十年八月十五日凌晨二、三時許，只有下藥沒有倒汽油等語
    綦詳，足見其事後更異前詞否認犯行，所辯各語顯不足採。
  九孔養殖乃須專業知識、技術與設備，雖為高利潤但同需承
    擔九孔感染集體死亡之高風險，是九孔池內若有任何異狀抑
    或感染危險，亟需專業測試與處理，此為一般日常生活得以
    理解且熟稔之事項。被告壬○○對九孔養殖並不熟悉，亦無
    此部分之專業判斷能力，是其如何判斷被告乙○○所指之九
    孔養殖池內之九孔感染何種病因？是否具有傳染力？危害情
    況是否鉅大？若其對此等初步判斷之能力皆不具備，又如何
    至藥房購藥殺蟲？又如何正確使用所購買之藥物？易言之，
    觀之被告壬○○於本院審理時到庭辯稱：其係將購買之殺蟲
    藥物灑入九孔養殖池內等語，即見其並未精確掌握所購入藥
    物之使用份量、方式及效果，僅任意將藥物灑入九孔養殖池
    內，執此益徵其主觀目的顯非醫除九孔養殖池內之有害病蟲
    ，而係毒死養殖池內之九孔甚明。被告壬○○所持辯解，洵
    與常情常理嚴重悖離，委無可信。此外，復有被告乙○○與
    壬○○之通訊監察內容譯文一份在卷可佐，其等二人此部分
    之犯行已臻明確，犯行均堪認定，皆應依法論科。
十一、事實七部分：
    訊據被告Ａ○○固坦承確依被告乙○○之指示，於九十年七
    月二十九日先後受被告乙○○之託，將被告乙○○交付之物
    品分別埋藏在宜蘭縣頭城鎮二城國民小學前公車站牌附近之
    樹下及臺北縣新店市衛生所附近，且過程中被告玄○○均搭
    乘其駕駛之車輛等情不諱，另被告玄○○亦對搭乘被告Ａ○○駕駛之車輛與之共同前往上開地點後，由被告Ａ○○持物
    下車處理之事實，到庭供承屬實，然其等二人均矢口否認有
    如公訴意旨所稱，持有被告乙○○所交付如事實二所述之制
    式手槍與改造手槍各一支及制式子彈三顆之犯行。被告Ａ○○辯稱：其不知乙○○交付之物即為槍彈，因乙○○那時喜
    好把玩石頭，故認乙○○所交付之物應為石頭等語；又被告
    玄○○則持：其對乙○○與Ａ○○間如何聯繫毫不知情，當
    天係Ａ○○邀其一同開車外出，其始與Ａ○○同車北上，嗣
    Ａ○○雖先後在宜蘭縣頭城鎮二城國民小學前公車站牌附近
    及臺北縣新店市衛生所附近停車且下車，但並不知Ａ○○處
    理何物等語置辯。然查：
  1.被告Ａ○○前於偵查中業已到庭供陳：九十年七月二十七日
    十七時許，乙○○在「國豐養殖場」發生爭端後，其便駕車
    搭載乙○○至外澳後，乙○○即指示將該只裝槍之皮包交予
    玄○○；同年月二十九日二十二時許，其去電玄○○，玄○○即約其至省立宜商前拿取皮包，同日二十三時許其再去電
    玄○○，玄○○便要其至省立宜商前搭載其至臺北，途經二
    城國小時，先將一支槍藏在二城國小前車站牌樹邊，隨後抵
    達新店時，再將另支槍藏在衛生所旁等語綦詳，核與被告玄
    ○○於偵查中到庭供述：Ａ○○於九十年七月二十九日二十
    二時許駕車搭載其外出，至二城國小附近藏放改造手槍一支
    後，又前往臺北縣北新路一段八十幾巷附近藏放制式手槍一
    支等語吻合一致。且被告乙○○亦先後於偵查中對此供稱：
    與寅○○發生爭端後，其因緊張故將槍枝遺留在Ａ○○車內
    忘記取下，隔幾天便叫Ａ○○將槍分別拿去藏在二城國小前
    公車站牌附近樹下及新店衛生所附近；玄○○所交出之制式
    手槍及改造手槍各一支與制式子彈，乃其指示Ａ○○交予玄
    ○○等語翔實。是綜據被告Ａ○○、玄○○及乙○○於偵查
    中之供述，即徵被告Ａ○○及玄○○於本院審理時更異前陳
    飾詞辯解，顯屬犯後卸責避究之語，咸無可採。
　2.被告Ａ○○於本院所持：其係認乙○○交付之物為石頭，始
    受託前往藏放之辯解，實已嚴重悖離事理而無可信。蓋依被
    告乙○○指示之藏放地點，顯可推知被告乙○○所交付之物
    為非法物品，圖求暫時藏放避免遭查獲，始經挑選後，以埋
    藏地下之隱蔽方式予以藏放甚明。又被告Ａ○○係將被告乙○○託付之二包物品分開藏放，縱被告乙○○已用他物包裹
    槍枝，然槍枝與石頭間，拿握之外型、重量與手感差異甚鉅
    ，一般人皆可明確查悉兩者間之不同，被告Ａ○○猶執此情
    置辯圖卸罪責，要非可採。另再自被告玄○○於遭警查獲後
    ，旋能帶同員警前往藏槍地點起扣被告乙○○所有如事實二
    所載之制式手槍及改造手槍各一支與制式子彈三顆，益徵其
    確對被告乙○○所指示藏槍地點知之甚稔。蓋倘其對藏槍之
    事與藏槍地點均不熟知，怎能知悉警方欲查扣何物？更能即
    刻帶同員警至準確埋槍地點起扣槍彈？總此均見被告玄○○
    空言置辯確屬無由，均無足信。
  3.綜前所述，再佐以被告玄○○帶同員警所起扣之槍彈即屬事
    實二所示，被告乙○○所有之制式手槍、改造手槍與制式子
    彈等情，即可認定此部分事實之各項事證均臻明確，被告Ａ
    ○○及玄○○為被告乙○○寄藏如事實二所載之制式手槍、
    改造手槍與制式子彈之犯行均堪認定，咸應依法論科。
十二、事實八部分：
  1.訊據被告壬○○固坦承於九十年七月二十九日下午駕車搭載
    黃○○及申○○前往接載乙○○及辛○○之途中，因偶遇騎
    乘機車之被害人沈秋波，才搭載沈秋波至宜蘭縣頭城鎮金面
    里之新峰瀑布並在車內商討被害人沈秋波對其之欠款事宜，
    並在新峰瀑布持其子遊戲把玩之玩具手槍命被害人沈秋波下
    跪發誓等情不諱，但矢口否認有何剝奪被害人沈秋波行動自
    由及以危害被害人沈秋波生命安全之事出言恫嚇之犯行，並
    辯稱：因沈秋波積欠其五十五萬元數年均不清償，始於巧遇
    沈秋波後，請其上車商談清償該筆債款之事，並非強押沈秋
    波上車；至新峰瀑布後，因沈秋波先前對其欺騙多次，其始
    持其子遊戲把玩之玩具手槍命沈秋波下跪發誓，但未動手毆
    打或出言恫嚇沈秋波等語。然查：
  此部分事實，迭據被害人沈秋波於偵查及本院交互詰問程序
    中到庭證述綦詳。
  衡諸被害人沈秋波本騎乘機車，但自上車後卻遭被告壬○○
    載往新峰瀑布之客觀情狀，即徵若被害人沈秋波係自願上車
    與被告壬○○商談解決債務之問題，被告壬○○依常理應停
    車討論抑或就近找尋適當地點詳加商談處理，要無持續前行
    ，更於搭載被告乙○○與辛○○上車並於途中再下車後，仍
    一路前行而將被害人沈秋波載至人跡稀少之新峰瀑布之理。
    再者，綜觀被告壬○○已於警詢及偵查中到庭自承：其命沈
    秋波下跪，並出言恫嚇被害人沈秋波自己挖洞跳下等語，及
    於本院審理時亦自承：其當時係持其子遊戲所用之玩具手槍
    命沈秋波下跪等語，並佐以被告戊○○於本院審理時到庭供
    稱：壬○○在新峰瀑布時，曾出手毆打沈秋波，其見狀趨前
    攔阻並扶起沈秋波等語，即徵被告壬○○確係違背被害人沈
    秋波之意願而將被害人沈秋波強押上車後，載往新峰瀑布逼
    其清償債務甚明。且參諸一般人遭毆打更面臨持槍喝令下跪
    作勢開槍與出言恫嚇等直接不法侵害之客觀狀態時，身體與
    精神因遭受強暴、脅迫而心生畏懼，恐生命及身體即將遭受
    不法危害，要無疑義。被告壬○○於本院審理時翻異前供且
    辯稱並未強押被害人沈秋波而剝奪其行動自由，亦無以危害
    被害人沈秋波生命之言行舉措對之施以恫嚇等詞，均屬無據
    ，洵無足採。
  2.總前各情，被告壬○○強押被害人沈秋波上車至新峰瀑布而
    剝奪被害人沈秋波之行動自由後，再對其以不法侵害之恐嚇
    言行致使被害人沈秋波陷於畏怖，恐其生命將遭受不法危害
    之事證皆臻明甚，被告壬○○此部分之犯行咸堪認定，均應
    依法論科。
  3.公訴意旨另認被告壬○○於九十年七月二十九日駕駛車牌號
    碼ＦＦ─二九０七號租用之小客車搭載被告黃○○，途經宜
    蘭縣頭城鎮○○○路大里路段之某社區○○道路前時，見被
    害人沈秋波騎乘機車經過該處，遂由其持被告乙○○所交付
    如事實二所載之制式手槍及改造手槍，以被害人沈秋波欠債
    為由強押被害人沈秋波上車後，再駕車前往宜蘭縣頭城鎮梗
    枋及外澳地區陸續接載被告辛○○及乙○○上車。嗣被告辛○○及乙○○上車後，即基於幫助強盜罪之犯意，由被告辛○○出手毆打沈秋波逼其籌錢，被告乙○○則向被告壬○○
    取回前揭制式手槍及改造手槍後，在被害人沈秋波面前卸下
    彈匣裝填子彈作勢恐嚇，藉以逼迫被害人沈秋波就範。嗣被
    告辛○○及乙○○先行於半途下車離去，被告壬○○及黃○○則駕乘前開租用小客車共同將沈秋波押至新峰瀑布，並由
    被告壬○○去電通知與其等具有共同犯意聯絡之被告戊○○
    攜帶無法證明具有殺傷力之手槍前往新峰瀑布與其等會合後
    ，再以毆打被害人沈秋波並嚇令跪下後出言恫嚇欲挖洞將其
    活埋等強暴手段，致使被害人沈秋波不能抗拒後，將其帶往
    「朝高小吃部」，逼迫被害人沈秋波簽下面額合計五十五萬
    元之商業本票九張，另亦逼迫被害人沈秋波立即籌款，經被
    害人沈秋波去電通知其父庚○○後，由庚○○央請甲○○前
    往幫忙處理，甲○○始帶同丑○○趕赴現場，再支付二萬六
    千元現款予被害人沈秋波轉交被告壬○○及戊○○。因認被
    告壬○○此部分所為，係犯槍砲彈藥刀械管制條例第七條第
    四項、第十一條第四項及第十二條第四項之未經許可持有制
    式手槍、改造手槍及制式子彈等罪嫌，與刑法第三百二十八
    條第一項之加重強盜罪嫌（被告黃○○、乙○○、辛○○、
    及戊○○部分，均詳後述）。惟查：
  被告乙○○、Ｄ○○及巳○○於九十年七月二十七日十七時
    許在「國豐九孔養殖場」與寅○○發生肢體衝突後，乙○○
    隨即將其持有如事實二所述之制式手槍及改造手槍各一支，
    與制式子彈三顆交予被告Ａ○○，並告知被告Ａ○○將前開
    制式手槍、改造手槍與制式子彈均交由被告玄○○處理。嗣
    被告Ａ○○即依被告乙○○之指示，於九十年七月二十九日
    二十二時許去電聯繫被告玄○○，相約在宜蘭縣宜蘭市○○
    路國立宜蘭商業職業學校附近碰面後，被告Ａ○○即與被告
    玄○○共同持有被告乙○○所交付之前揭制式手槍與改造手
    槍各一支與制式子彈三顆，由被告Ａ○○駕車搭載被告玄○○北上，且依被告乙○○之指示將該支改造手槍埋藏在宜蘭
    縣頭城鎮二城國民小學前公車站牌附近之樹下，再驅車前往
    臺北縣新店市衛生所附近，將該支制式手槍與制式子彈埋藏
    在臺北縣新店市衛生所附近等情，已詳前述事實八，且公訴
    意旨亦同此認定。申言之，被告乙○○所有於九十年七月二
    十七日在「國豐九孔養殖場」發生爭端而搭乘被告Ａ○○駕
    駛之自用小客車離去現場後，其所有之前開制式手槍、改造
    手槍與制式子彈即均置於被告Ａ○○之實力支配下而由被告
    Ａ○○持有，嗣再經被告乙○○之指示由被告Ａ○○與被告
    玄○○聯繫並共同持有上述制式手槍、改造手槍與制式子彈
    ，於九十年七月二十九日二十二時共同駕車北上藏放槍彈等
    情，皆詳前述，是公訴意旨指被告壬○○於九十年七月二十
    九日駕駛車牌號碼ＦＦ─二九０七號租用之小客車，途經宜
    蘭縣頭城鎮○○○路大里路段之某社區○○道路前時，係持
    被告乙○○所交付如事實二所載之制式手槍及改造手槍各一
    支強押被害人沈秋波上車之事實，顯與事實八認定之事實有
    所矛盾，且被害人沈秋波於本院交互詰問程序中亦到庭結證
    ：壬○○並未持槍強押其上車等語明確，足見公訴意旨於此
    部分指稱被告壬○○未經許可持有被告乙○○所交付如事實
    二所載之制式手槍、改造手槍各一支等語，並無其他積極證
    據抑或補強證據可資證明，被告壬○○此部分犯行甚難遽予
    認定。
  被告壬○○自警詢至偵審中均供稱：沈秋波與其有數年未清
    之債款等語明確，是被告壬○○主觀上是否具有為自己不法
    所有之意圖始以強暴、脅迫之手段致使被害人沈秋波達不能
    抗拒之程度後，命被害人沈秋波支付金錢，應為此部分事實
    首應釐清之點。
  互核證人甲○○於本院交互詰問時到庭結證：係沈秋波之父
    庚○○來電稱沈秋波積欠他人債款，始委請其前往「朝高小
    吃部」搭載沈秋波；其至現場前亦以電話與沈秋波聯絡，沈
    秋波同稱係積欠他人金錢之事；其到場時，在場數人正同桌
    吃東西，氣氛並無異狀，雖沈秋波表示曾遭毆打，但其並未
    查見沈秋波有受傷之情狀，且因沈秋波表示係積欠他人款項
    ，其便將攜帶之六千元與丑○○身上之二萬元交予沈秋波處
    理；其在場時並未見沈秋波簽發本票，亦無聽聞在場人表示
    沈秋波不還錢便不能離開；隨後警方雖至店外巡邏，但係因
    沈秋波陳稱此為欠款事情，故其認於解決後離開即可，才未
    向店外員警求援等語，及證人丑○○於本院交互詰問時到庭
    結證：係甲○○來電表示朋友有事，委請其一同前往「朝高
    小吃部」，到場時在場眾人正在吃飯，氣氛看起來似在商談
    事情並非吵架；在場數人中其僅認識壬○○及戊○○，便詢
    問壬○○發生何事，壬○○表示係因投資沈秋波介紹之工作
    ，但事後沈秋波未進行該項工作導致壬○○賠錢，是其認此
    應為壬○○與沈秋波間之金錢糾紛，便未再予細問；隨後確
    將所攜帶之二萬元交予甲○○處理等語，即徵受庚○○之託
    到場處理之證人甲○○、丑○○，依其等二人前往「朝高小
    吃部」時，被害人沈秋波告知之內容及當時現場之客觀情狀
    ，均認此乃被害人沈秋波與被告壬○○間之債款糾紛甚明。
    是依此再佐以被告黃○○及申○○於警詢及偵審中皆對此供
    稱：壬○○強押沈秋波上車後，即向沈秋波催討債款，口氣
    不佳，亦在車內辱罵沈秋波等語，實可認定被告告壬○○自
    強押被害人沈秋波上車載往新峰瀑布，再去電戊○○前往會
    合後，將被害人沈秋波帶至「朝高小吃部」之整段過程與期
    間，主觀上顯係基於前因投資被害人沈秋波進行之工作失利
    ，始向被害人沈秋波催討其認被害人沈秋波應負之債務責任
    ，而非基於為自己不法所有之強盜故意甚明。況若被告壬○○自始即基於為自己不法所有之意圖，方強押被害人沈秋波
    上車並對之施以強暴、脅迫藉此得取不法財物者，其至新峰
    瀑布並持玩具手槍命被害人沈秋波下跪，更以毆打及出言威
    嚇之強暴、脅迫言行危害被害人沈秋波之人身安全後，應即
    逼迫被害人沈秋波立即設法對外籌款，實無聽從被告戊○○
    之建議，反將被害人沈秋波帶離人跡稀少之新峰瀑布而前往
    市區公共場所之「朝高小吃部」公然商討協調，並任被害人
    沈秋波對外去電籌款，而平添其遭警查獲之危險。再者，被
    害人沈秋波至「朝高小吃部」後，隨即去電其父庚○○，經
    庚○○聯絡甲○○，甲○○再帶同丑○○前去該處處理，此
    段期間並非短暫，倘被害人沈秋波確係遭被告壬○○強盜取
    財，庚○○、甲○○及丑○○皆有充裕時間報警處理，然庚○○、甲○○及丑○○不啻未即刻報警，反在甲○○及丑○○均均趕赴現場後，已得悉有警在店外巡邏時，亦毫無向警
    告知正遭不法侵害而請求立即逮捕實施強盜犯行之在場犯罪
    行為人，卻僅帶同被害人沈秋波儘速離去之理。從而，綜觀
    被告壬○○於強押被害人沈秋波上車後，途中仍依約接載被
    告乙○○、辛○○，亦在車內即與被害人沈秋波談及債務清
    償事宜，隨後搭載被害人沈秋波前往新峰瀑布並電請被告戊○○至該處會合，且依被告戊○○之建議，帶同被害人沈秋
    波至市區內公開場所「朝高小吃部」公然商討債務解決方式
    後，才由被害人沈秋波簽發商業本票，並任被害人沈秋波去
    電向其父庚○○求援，庚○○再央請甲○○帶同丑○○前去
    「朝高小吃部」處理，期間均未報警，亦未在警已至「朝高
    小吃部」店外巡邏時毫無請求協助排除不法侵害並即刻逮捕
    實施強盜行為之現行犯等情，在在徵顯被告壬○○主觀上確
    僅係基於向被害人沈秋波催討欠款之認知及意欲，而非基於
    為自己不法所有之強盜故意甚明。
  總合上情，公訴意旨認被告壬○○此部分所涉之未經許可持
    有制式手槍、改造手槍及制式子彈，與強盜取財之各該犯嫌
    ，皆乏證據予以證明抑或補強，是公訴意旨所依憑之卷內各
    項證據資料，僅足使被告壬○○所涉之前述犯行具有合理之
    懷疑，然基於禁止推定罪狀之法則，確保國家刑罰權正確行
    使之目的下，猶不足使其如公訴意旨所認之上揭罪嫌，皆達
    於通常一般之人均不致有所懷疑，而得確信其為真實之程度
    ，且經本院復查並無其他積極證據抑或間接證據足資證明或
    補強被告壬○○另有如公訴意旨所指之各該罪行，是被告壬○○所涉未經許可持有制式手槍、改造手槍、制式子彈與強
    盜取財之各該犯行，均因犯罪嫌疑不足，而皆不能證明其犯
    罪。但公訴意旨所稱被告壬○○涉犯之強盜取財部分事實，
    因基本事實與侵害性行為仍屬同一，本院爰依法就此部分變
    更起訴法條並依法論罪詳後述；且既公訴意旨認被告壬○○
    另涉犯之未經許可持有制式手槍及改造手槍部分事實，乃與
    其上開有罪事實間，具有想像競合犯之裁判上一罪關係，本
    院爰不再對被告壬○○未經許可持有手槍及改造手槍罪，另
    為無罪判決之諭知，併此述明。
十三、事實九部分：
  1.訊據被告Ｄ○○自警詢至偵審中固坦承確於九十一年十一月
    十日與賴國濱共同前往己○○之住處後，與被害人地○○、
    Ｃ○○一同前往玉芳卡拉ＯＫ，隨後其再與賴國濱、張福春
    及地○○前往竹安橋下等情不諱，惟矢口否認有何妨害自由
    之犯行，並執：地○○及Ｃ○○均係自願前往玉芳卡拉ＯＫ
    ，且離開玉芳卡拉ＯＫ時，其與賴國濱、張福春及地○○搭
    乘同車，途中因賴國濱與地○○又起衝突，賴國濱才動手毆
    打地○○，其見狀旋與張福春趨前攔阻賴國濱，並委請附近
    人家將地○○送醫救治等語置辯。然查，此部分事實，迭據
    被害人地○○及Ｃ○○於偵查及本院另案（九十二年度訴字
    第三四五號）審理中到庭指訴綦詳，證人黃琦煌亦對此證稱
    ：事發當日晚間，賴國濱及Ｄ○○來電邀其前往玉芳卡拉Ｏ
    Ｋ，其本已拒絕，但賴國濱及Ｄ○○將行動電話交由地○○
    與之對談後，其始前往玉芳卡拉ＯＫ。抵達後其等又欲轉往
    其他處所，其不願上車，賴國濱遂拿槍擊打其頭部，其受傷
    後便逃離現場等語明確。是綜依被害人地○○、Ｃ○○與證
    人黃琦煌於偵查中之證述，再佐以被告Ｄ○○與賴國濱至己○○住處乃為商討索回被害人地○○所述，賴國濱毆打被害
    人地○○之監視錄影帶，衡諸常情即可推見賴國濱與被告Ｄ
    ○○前往己○○住處並非和平單純之聚友聊天，且賴國濱亦
    已攜帶無法證明具有殺傷力之手槍前往，顯徵其等早已意圖
    採取強暴手段逼使被害人地○○交出該份監視錄影帶。從而
    ，以賴國濱攜槍前往索討對其不利之監視錄影帶，及其與被
    告Ｄ○○將被害人地○○、Ｃ○○之行動電話與自用小客車
    鑰匙取走之客觀行為，可知被害人地○○與Ｃ○○顯非出於
    自願而與賴國濱及被告Ｄ○○同至玉芳卡拉ＯＫ，而係遭被
    告簡銘俊與賴國濱強迫搭車前往他處繼續商談索討該份監視
    錄影帶甚明。另被害人地○○於離開玉芳卡拉ＯＫ時，其與
    賴國濱對取回該份監視錄影帶之事仍無共識，是倘其非遭被
    告Ｄ○○與賴國濱、張福春共同接續剝奪其行動自由，是其
    本可與同居人Ｃ○○一同搭乘己○○駕駛之自用小客車返家
    ，焉有再與被告Ｄ○○與賴國濱、張福春同乘一車，且遭載
    往竹安橋下又遭賴國濱毆打之理。是經細究被害人地○○與
    賴國濱間所存在之金錢及毒品糾紛，與事後衍生出索討監視
    錄影帶之糾葛，再佐以證人黃琦煌所證之當日事發經過情狀
    ，與被害人地○○先後遭帶往二處且被毆打之結果，即可認
    定被害人地○○與Ｃ○○自己○○住處至玉芳卡拉ＯＫ之期
    間，及被害人地○○離開玉芳卡拉ＯＫ後至竹安橋下，皆非
    出於自由意志前往，而係分遭被告Ｄ○○夥同賴國濱及張福
    春共同以強暴方式剝奪其等之行動自由甚明。被告Ｄ○○迭
    持陳詞否認此部分之犯行，並將罪行推諉於賴國濱之辯解，
    要屬無據，實無可採，其此部分妨害自由之犯行，事證亦臻
    明確，應予依法論科。
  2.公訴意旨另認被告Ｄ○○就被害人地○○遭賴國濱在竹安橋
    下毆傷之部分事實，認其係與賴國濱與張福春間具有共同之
    犯意聯絡與行為分擔，而指其又涉犯刑法第二百七十七條第
    一項之傷害罪嫌。但查，觀之被害人地○○於偵查及本院另
    案之指訴，均僅明確指稱被告賴國濱之傷害犯行，然對被告
    Ｄ○○究否參與毆打一節則皆未論及，且被告賴國濱亦於偵
    查中供陳：係其將地○○打傷後，由Ｄ○○將地○○送醫等
    語綦詳。依此足見被告Ｄ○○應無夥同賴國濱共同傷害被害
    人地○○之共同犯意聯絡及行為分擔甚明。公訴意旨此部分
    援引之事證實有不足，尚不能證明被告Ｄ○○此部分之傷害
    犯行，故基於禁止推定罪狀之法則，確保國家刑罰權正確行
    使之目的下，因猶不足使被告Ｄ○○此項傷害犯行達於通常
    一般之人均不致有所懷疑，而得確信為真實之程度，再經本
    院復查亦無其他積極證據抑或間接證據足資證明或補強其確
    有如公訴意旨所認之此部分罪嫌，是被告Ｄ○○此部分之犯
    罪嫌疑不足，要難證明其此部分之犯罪，本應另為無罪判決
    之宣告，然因公訴意旨認被告Ｄ○○此項傷害犯行係與其前
    所犯之剝奪被害人地○○行動自由之有罪事實間，具有牽連
    犯之裁判上一罪關係，本院爰不另就此部分再為無罪之諭知
    ，特此述明。
十四、論罪科刑部分：
  (一)核被告乙○○所為：
  1.事實二部分，係犯槍砲彈藥刀械管制條例第七條第四項之未
    經許可持有手槍罪，及同條例第十二條第四項之未經許可持
    有子彈罪。然其係以一行為同時購入制式手槍及制式子彈而
    同時觸犯上開罪名，應依刑法第五十五條想像競合犯之規定
    ，從一重之槍砲彈藥刀械管制條例第七條第四項之未經許可
    持有手槍罪處斷。
  2.事實四、1.部分，係犯刑法第三百零二條第一項之剝奪人之
    行動自由罪及同法第三百四十六條第一項之恐嚇取財罪。其
    與被告Ｄ○○及年籍姓名不詳之成年男子就所犯上開剝奪人
    之行動自由罪間，及與被告Ｄ○○就所犯恐嚇取財罪間，各
    具有共同犯意聯絡及行為分擔，各應論以共同正犯。又被告
    乙○○所犯前開二罪，因具有方法、目的之牽連關係，應依
    刑法第五十五條牽連犯之規定，從一重之恐嚇取財罪處斷。
    至公訴意旨認此部分被告乙○○另犯刑法第二百七十七條第
    一項之傷害罪，因無證據證明如後述，是本應為無罪之諭知
    ，然公訴意旨認被告此項罪行係與前開有罪部分間，具有牽
    連犯之裁判上一罪關係，本院爰對其此項傷害罪名，不另為
    無罪之諭知，附此敘明。
  3.事實四、2.部分，係犯槍砲彈藥刀械管制條例第七條第四項
    之未經許可持有手槍罪及刑法第三百四十六條第一項之恐嚇
    取財罪。其與被告Ｄ○○就所犯上開二罪間，因均具有共同
    犯意聯絡及行為分擔，皆應論以共同正犯。又其所犯前開二
    罪，因具有方法、目的之牽連關係，應依刑法第五十五條牽
    連犯之規定，從一重之未經許可持有手槍罪處斷。
  4.事實四、3.部分，係犯刑法第三百四十六條第一項之恐嚇取
    財罪及同法第三百五十四條之毀損罪。其與被告Ｄ○○、巳
    ○○就所犯上開二罪間，因皆具有共同犯意聯絡及行為分擔
    ，均應論以共同正犯。又其所犯前開二罪，因具有方法、目
    的之牽連關係，應依刑法第五十五條牽連犯之規定，從一重
    之恐嚇取財罪處斷。
  5.事實四、4.部分，係犯刑法第二百七十七條第一項之傷害罪
    、同法第三百零二條第一項之剝奪人之行動自由罪及同法第
    三百四十六條第三項、第一項之恐嚇取財未遂罪。其與被告
    Ｄ○○、巳○○就所犯上開三罪間，因均具有共同犯意聯絡
    及行為分擔，皆應論以共同正犯。又其所犯前開三罪，因具
    有方法、目的之牽連關係，應依刑法第五十五條牽連犯之規
    定，從一重之恐嚇取財未遂罪處斷。
  6.事實四、5.部分，係犯槍砲彈藥刀械管制條例第七條第四項
    、第十二條第四項之未經許可持有手槍、子彈罪、刑法第二
    百七十七條第一項之傷害罪及同法第三百四十六條第三項、
    第一項之恐嚇取財未遂罪。其與被告Ｄ○○、巳○○就所犯
    上開四罪間，因均具有共同犯意聯絡及行為分擔，皆應論以
    共同正犯。又其所犯前開四罪，因具有方法、目的之牽連關
    係，應依刑法第五十五條牽連犯之規定，從一重之未經許可
    持有手槍罪處斷。至公訴意旨雖認被告乙○○開槍射傷被害
    人寅○○之所為，係犯刑法第二百七十一條第二項、第一項
    之殺人未遂罪，然被告此項犯行尚難認定詳後述，惟因公訴
    意旨所認之基本事實與侵害性行為要屬同一，本院爰依法變
    更起訴法條，併此敘明。
  7.事實四、6.部分，係犯刑法第三百四十六條第一項之恐嚇取
    財罪。其與被告Ｄ○○就所犯上開罪名間，因具有共同犯意
    聯絡及行為分擔，應論以共同正犯。
  8.事實五部分，係犯刑法第三百零五條之恐嚇危害安全罪。
  9.事實六部分，係犯刑法第三百五十四條之毀損罪。其與被告
    壬○○就所犯上開罪名間，因具有共同犯意聯絡及行為分擔
    ，應論以共同正犯。又其先後三次下毒毀損被害人養殖場內
    九孔之行為，時間緊接，方法相同且觸犯構成要件相同之罪
    名，顯係基於概括犯意反覆為之，應依刑法第五十六條連續
    犯之規定論以一罪，並加重其刑。
  10.總上所述，核被告乙○○所犯前述多次恐嚇取財既遂、未遂
    罪，時間緊接，方法相同且觸犯構成要件相同之罪名，顯係
    基於概括犯意反覆為之，應依刑法第五十六條連續犯之規定
    ，論以連續恐嚇取財既遂之一罪，並加重其刑。又其所犯連
    續恐嚇取財既遂罪、傷害罪（事實四、4.5.）、剝奪人之行
    動自由罪（事實四、1.4.）、毀損罪（事實四、3.）及未經
    許可持有手槍、子彈罪間，因具有方法、目的之牽連關係，
    應從一重之未經許可持有手槍罪處斷。另其所犯之恐嚇危害
    安全罪（事實五）及連續毀損罪（事實六），則與其所犯未
    經許可持有手槍罪間，犯意個別，罪名不同，應分論併罰之
    。審酌被告乙○○於現今槍枝氾濫之際，猶購入制式槍彈擁
    槍自重，且動輒出言恫嚇，嚴重危害社會整體防衛機制，更
    不憑己力獲取財物，反針對九孔養殖業者恐嚇取財，倘不依
    令籌款支付，竟以下毒方式損害九孔養殖業者，嚴重侵害被
    害人財產法益與社會安全秩序，情節重大，實應重罰，另再
    參酌其素行、犯罪動機、目的、手段等一切情狀，爰就其所
    犯三罪，各量處如主文所示之刑，並定其應執行之刑，且就
    科處罰金部分，併予諭知易服勞役之折算標準，以示警懲。
  (二)核被告Ｄ○○所為：
  1.事實三部分，係犯刑法第三百零二條第一項之剝奪人之行動
    自由罪。又其與年籍姓名不詳之成年男子二名就所犯上開剝
    奪人之行動自由罪間，因具有共同犯意聯絡及行為分擔，應
    論以共同正犯。
  2.事實四、1.部分，係犯刑法第三百零二條第一項之剝奪人之
    行動自由罪及同法第三百四十六條第一項之恐嚇取財罪。其
    與被告乙○○及年籍姓名不詳之成年男子就所犯上開剝奪人
    之行動自由罪間，及與被告乙○○就所犯恐嚇取財罪間，各
    具有共同犯意聯絡及行為分擔，各應論以共同正犯。又被告
    Ｄ○○所犯前開二罪，因具有方法、目的之牽連關係，應依
    刑法第五十五條牽連犯之規定，從一重之恐嚇取財罪處斷。
    至公訴意旨認此部分被告Ｄ○○另犯刑法第二百七十七條第
    一項之傷害罪，因無證據證明如前述，本應為無罪之諭知，
    但因公訴意旨認被告此項罪行係與前開有罪部分間，具有牽
    連犯之裁判上一罪關係，本院爰不對被告Ｄ○○此項傷害罪
    名，另為無罪之諭知，特予敘明。
  3.事實四、2.部分，係犯槍砲彈藥刀械管制條例第七條第四項
    之未經許可持有手槍罪及刑法第三百四十六條第一項之恐嚇
    取財罪。其與被告乙○○就所犯上開二罪間，因均具有共同
    犯意聯絡及行為分擔，皆應論以共同正犯。又其所犯前開二
    罪，因具有方法、目的之牽連關係，應依刑法第五十五條牽
    連犯之規定，從一重之未經許可持有手槍罪處斷。
  4.事實四、3.部分，係犯刑法第三百四十六條第一項之恐嚇取
    財罪及同法第三百五十四條之毀損罪。其與被告乙○○、巳
    ○○就所犯上開二罪間，因皆具有共同犯意聯絡及行為分擔
    ，均應論以共同正犯。又其所犯前開二罪，因具有方法、目
    的之牽連關係，應依刑法第五十五條牽連犯之規定，從一重
    之恐嚇取財罪處斷。
  5.事實四、4.部分：
  按槍砲彈藥刀械管制條例業於九十四年一月二十六日修正公
    布，並於同年月二十九日生效施行，舊法第十一條原訂一年
    以上七年以下有期徒刑，併科新臺幣七百萬元以下罰金，業
    已刪除，而併修正改列於新法第八條為三年以上十年以下有
    期徒刑，併科新臺幣七百萬元以下罰金之罪，是依刑法第二
    條第一項但書之規定予以比較新舊法後，應適用較有利於被
    告之舊法。合先敘明。
  核被告Ｄ○○與被告乙○○、巳○○共同分持如事實二所載
    之制式手槍與改造手槍，強押被害人子○○至「四十甲」地
    區毆打並出言恫嚇被害人子○○交付二十萬元之所為，係犯
    槍砲彈藥刀械管制條例第七條第四項之未經許可持有手槍罪
    、修正前槍砲彈藥刀械管制條例第十一條第四項之持有可發
    射子彈具有殺傷力之改造手槍罪、刑法第二百七十七條第一
    項之傷害罪、同法第三百零二條第一項之剝奪人之行動自由
    罪及同法第三百四十六條第三項、第一項之恐嚇取財未遂罪
    。其與被告乙○○、巳○○就所犯上開五罪間，因皆具有共
    同犯意聯絡及行為分擔，均應論以共同正犯。又其所犯前開
    五罪，因具有方法、目的之牽連關係，應依刑法第五十五條
    牽連犯之規定，從一重之未經許可持有手槍罪處斷。
  6.事實四、5.部分，係犯槍砲彈藥刀械管制條例第七條第四項
    、第十二條第四項之未經許可持有手槍、子彈罪、修正前同
    條例第十一條第四項之未經許可持有可發射子彈具有殺傷力
    之改造手槍罪、刑法第二百七十七條第一項之傷害罪及同法
    第三百四十六條第三項、第一項之恐嚇取財未遂罪。其與被
    告乙○○、巳○○就所犯上開五罪間，因均具有共同犯意聯
    絡及行為分擔，皆應論以共同正犯。又其所犯前開五罪，因
    具有方法、目的之牽連關係，應依刑法第五十五條牽連犯之
    規定，從一重之未經許可持有手槍罪處斷。
  7.事實四、6.部分，係犯刑法第三百四十六條第一項之恐嚇取
    財罪。其與被告乙○○就所犯上開罪名間，因具有共同犯意
    聯絡及行為分擔，應論以共同正犯。
  8.事實九部分，係犯刑法第三百零二條第一項之剝奪人之自動
    自由罪。其係以一行為同時剝奪地○○及Ｃ○○之行動自由
    ，應依刑法第五十五條想像競合犯之規定從一重處斷。依妨
    害自由罪處斷。又其前後二次剝奪被害人地○○之行動自由
    ，乃係基於同一犯意，利用同一犯罪機會接續為之，應論以
    接續犯。另其與賴國濱、張福春就所犯上開罪名間，因各具
    有共同犯意聯絡及行為分擔，各應論以共同正犯。至公訴意
    旨認此部分被告Ｄ○○尚涉犯刑法第二百七十七條第一項之
    傷害罪，然因無證據證明如後述，自應為無罪之諭知，惟因
    公訴意旨認被告此部分之傷害罪行，乃與其前開有罪犯行間
    ，具有牽連犯之裁判上一罪關係，本院爰不另就其此項傷害
    罪名，再為無罪之宣告，併此敘明。
  9.總上所述，核被告Ｄ○○所犯前述多次恐嚇取財既遂、未遂
    罪，時間緊接，方法相同且觸犯構成要件相同之罪名，顯係
    基於概括犯意反覆為之，應依刑法第五十六條連續犯之規定
    ，論以連續恐嚇取財既遂之一罪，並加重其刑。然其所犯連
    續恐嚇取財既遂罪、傷害罪（事實四、4.5.）、剝奪人之行
    動自由罪（事實四、1.4.）、毀損罪、未經許可持有手槍、
    子彈罪與未經許可持有可發射子彈具有殺傷力之改造手槍罪
    間，因具有方法、目的之牽連關係，應依刑法第五十五條牽
    連犯之規定，從一重之未經許可持有手槍罪處斷。至其夥同
    年籍姓名不詳之成年男子共同剝奪被害人丙○○之行動自由
    （事實三），及與賴國濱、張福春共同剝奪被害人地○○、
    Ｃ○○之行動自由（事實九），已與其與被告乙○○、巳○○等人共犯之剝奪人之行動自由罪（事實四、1.4.），時間
    前後各距逾半年及一年以上，且各係夥同相異之共犯及基於
    不同之動機、事由，顯見其上開分別以強暴、脅迫之不法手
    段剝奪被害人丙○○及被害人地○○、Ｃ○○之妨害自由犯
    行，要非基於概括之犯意反覆為之，而係基於個別之犯意，
    故應與其前述所犯未經許可持有手槍罪，分論併罰之。末查
    ，被告Ｄ○○前因違反麻醉藥品管理條例等案件，經本院先
    後判處有期徒刑一年二月及九月確定，經接續執行後，於八
    十五年七月二十五日縮刑假釋出監，詎其於假釋付保護管束
    期間，再因違反麻醉藥品管制條例案件，經本院判處有期徒
    刑七月及八月確定，嗣經接續執行上開二確定判決及撤銷假
    釋之殘刑後，於八十八年六月十八日假釋出監，八十九年二
    月九日假釋期滿未經撤銷假釋而執行完畢等情，有臺灣高等
    法院被告全國前案紀錄表一份在卷可稽，茲於有期徒刑執行
    完畢後五年內再犯本件有期徒刑以上之三罪，均應依刑法第
    四十七條累犯之規定予以加重其刑。審酌被告Ｄ○○於現今
    槍枝氾濫之際，猶與被告乙○○、巳○○共同持有制式槍彈
    及改造手槍，且不憑己力獲取財物，反針對九孔養殖業者恐
    嚇取財，亦各與年籍姓名不詳之成年男子二人與賴國濱、張
    福春以強暴、脅迫手段剝奪被害人丙○○與被害人地○○、
    Ｃ○○之行動自由，嚴重侵害被害人財產與人身自由法益，
    及社會整體防衛機制，情節重大，確應重罰；另再參酌其素
    行、犯罪動機、目的、手段等一切情狀，爰就其所犯三罪，
    各量處如主文所示之刑，並定其應執行之刑，且就科處罰金
    部分，併予諭知易服勞役之折算標準，以資儆懲。
  (三)核被告巳○○所為：
  1.事實四、3.部分，係犯刑法第三百四十六條第一項之恐嚇取
    財罪及同法第三百五十四條之毀損罪。其與被告乙○○、Ｄ
    ○○就所犯上開二罪間，因均具有共同犯意聯絡及行為分擔
    ，皆應論以共同正犯。又其所犯前開二罪，因具有方法、目
    的之牽連關係，應依刑法第五十五條牽連犯之規定，從一重
    之恐嚇取財罪處斷。
  2.事實四、4.部分，按槍砲彈藥刀械管制條例業於九十四年一
    月二十六日修正公布，並於同年月二十九日生效施行，詳如
    前述，是經依刑法第二條第一項但書比較新舊法之規定後，
    應適用較有利於被告之舊法。核被告巳○○與被告乙○○、
    Ｄ○○共同分持如事實二所載之制式手槍與改造手槍，強押
    被害人子○○至「四十甲」地區毆打並出言恫嚇被害人子○○交付二十萬元之所為，係犯槍砲彈藥刀械管制條例第七條
    第四項之未經許可持有手槍罪、修正前槍砲彈藥刀械管制條
    例第十一條第四項之持有可發射子彈具有殺傷力之改造手槍
    罪、刑法第二百七十七條第一項之傷害罪、同法第三百零二
    條第一項之剝奪人之行動自由罪及同法第三百四十六條第三
    項、第一項之恐嚇取財未遂罪。其與被告乙○○、Ｄ○○就
    所犯上開五罪間，因皆具有共同犯意聯絡及行為分擔，均應
    論以共同正犯。又其所犯前開五罪，因具有方法、目的之牽
    連關係，應依刑法第五十五條牽連犯之規定，從一重之未經
    許可持有手槍罪處斷。
  3.事實四、5.部分，係犯槍砲彈藥刀械管制條例第七條第四項
    、第十二條第四項之未經許可持有手槍、子彈罪、修正前同
    條例第十一條第四項之未經許可持有可發射子彈具有殺傷力
    之改造手槍罪、刑法第二百七十七條第一項之傷害罪及同法
    第三百四十六條第三項、第一項之恐嚇取財未遂罪。其與被
    告乙○○、Ｄ○○就所犯上開五罪間，因均具有共同犯意聯
    絡及行為分擔，皆應論以共同正犯。又其所犯前開五罪，因
    具有方法、目的之牽連關係，應依刑法第五十五條牽連犯之
    規定，應從一重之未經許可持有手槍罪處斷。
  4.總上所述，核被告巳○○所犯前述多次恐嚇取財既遂、未遂
    罪，時間緊接，方法相同且觸犯構成要件相同之罪名，顯係
    基於概括犯意反覆為之，應依刑法第五十六條連續犯之規定
    ，論以連續恐嚇取財既遂之一罪，並加重其刑。然其所犯連
    續恐嚇取財既遂罪、傷害罪、剝奪人之行動自由罪、毀損罪
    、未經許可持有手槍、子彈罪及未經許可持有可發射子彈具
    有殺傷力之改造手槍罪間，因具有方法、目的之牽連關係，
    應依刑法第五十五條之規定，從一重之未經許可持有手槍罪
    處斷。審酌被告巳○○於現今槍枝氾濫之際，猶與被告乙○○、Ｄ○○共同持有制式槍彈及改造手槍，且不憑己力獲取
    財物，反針對九孔養殖業者恐嚇取財，情節匪淺，嚴重損及
    被害人財產法益與社會整體防衛機制，本應重罰；另再參酌
    其素行、犯罪動機、目的、手段與涉案程度等一切情狀，爰
    酌情量處如主文所示之刑，並就科處罰金部分，併予諭知易
    服勞役之折算標準，以資警懲。
  (四)核被告Ａ○○所為：
    按槍砲彈藥刀械管制條例業於九十四年一月二十六日修正公
    布，並於同年月二十九日生效施行，詳見前述。是經依刑法
    第二條第一項但書比較新舊法後，應適用較有利於被告之舊
    法。核被告Ａ○○於事實七之所為，係犯槍砲彈藥刀械管制
    條例第七條第四項之未經許可寄藏手槍罪，同條例第十二條
    之未經許可寄藏子彈罪及修正前槍砲彈藥刀械管制條例第十
    一條第四項之未經許可寄藏可發射子彈具有殺傷力之改造手
    槍罪。又其係以一行為同時寄藏制式手槍、改造手槍及制式
    子彈而同時觸犯上開罪名，應依刑法第五十五條想像競合犯
    之規定，從一重之槍砲彈藥刀械管制條例第七條第四項之未
    經許可寄藏手槍罪處斷。至公訴意旨雖認被告Ａ○○此部分
    之犯行，應論以槍砲彈藥刀械管制條例第七條第四項之未經
    許可持有手槍罪，然因基本事實與侵害性行為係屬同一，本
    院爰依法變更起訴法條，先此敘明。又被告Ａ○○係與被告
    玄○○基於犯意聯絡及行為分擔而共同寄藏前開制式手槍、
    改造手槍與制式子彈，應論以共同正犯。末查，被告Ａ○○
    前於八十五年間因違反槍砲彈藥刀械管制條例案件，經臺灣
    士林地方法院判處有期徒刑七月後，經臺灣高等法院駁回上
    訴確定，八十六年七月九日縮刑期滿執行完畢等情，見卷附
    臺灣高等法院被告全國前案紀錄表一份即明，茲於有期徒刑
    執行完畢後五年內，再犯本件有期徒刑以上之罪，應依刑法
    第四十七條累犯之規定，加重其刑。審酌被告Ａ○○於現今
    槍枝氾濫之際，猶受被告乙○○之託而為之受寄藏放制式槍
    彈及改造手槍於指定地點，嚴重侵害社會整體防衛機制，情
    節匪淺，另再參酌其素行、犯罪動機、目的、手段與涉案程
    度等一切情狀，爰酌情量處如主文所示之刑，並就科處罰金
    部分，併予諭知易服勞役之折算標準，以資警懲。
  (五)核被告玄○○所為：
    按槍砲彈藥刀械管制條例業於九十四年一月二十六日修正公
    布，並於同年月二十九日生效施行，詳見前述。是經依刑法
    第二條第一項但書比較新舊法後，應適用較有利於被告之舊
    法。核被告玄○○於事實七之所為，係犯槍砲彈藥刀械管制
    條例第七條第四項之未經許可寄藏手槍罪，同條例第十二條
    之未經許可寄藏子彈罪及修正前槍砲彈藥刀械管制條例第十
    一條第四項之未經許可寄藏可發射子彈具有殺傷力之改造手
    槍罪。又其係以一行為同時寄藏制式手槍、改造手槍及制式
    子彈而同時觸犯上開罪名，應依刑法第五十五條想像競合犯
    之規定，從一重之槍砲彈藥刀械管制條例第七條第四項之未
    經許可寄藏手槍罪處斷。至公訴意旨雖認被告玄○○此部分
    之犯行，應論以槍砲彈藥刀械管制條例第七條第四項之未經
    許可持有手槍罪，然因基本事實與侵害性行為係屬同一，本
    院爰依法變更起訴法條，先此敘明。又被告玄○○係與被告
    Ａ○○基於犯意聯絡及行為分擔而共同寄藏前開制式手槍、
    改造手槍與制式子彈，應論以共同正犯。末查，被告玄○○
    曾於八十六年間因違反槍砲彈藥刀械管制條例及過失致死等
    案件，先後經臺灣高等法院判處有期徒刑一年二月、一年二
    月及十月確定，再經本院依臺灣宜蘭地方法院檢察署檢察官
    之聲請，將上開三案定應執行刑為三年後，八十八年八月二
    日假釋出監，八十九年一月七日假釋期滿未經撤銷而執行完
    畢等情，有臺灣高等法院被告全國前案紀錄表一份存卷可按
    ，茲於有期徒刑執行完畢後五年內，再犯本件有期徒刑以上
    之罪，應依刑法第四十七條累犯之規定，加重其刑。審酌被
    告玄○○於現今槍枝氾濫之際，猶受被告乙○○之託為之受
    寄藏放制式槍彈及改造手槍於指定之地點，嚴重侵害社會整
    體防衛機制，情節匪淺，另再參酌其素行、犯罪動機、目的
    、手段與涉案程度等一切情狀，爰酌情量處如主文所示之刑
    ，並就科處罰金部分，併予諭知易服勞役之折算標準，以示
    懲儆。
  (六)核被告壬○○所為：
  1.事實六部分，係犯刑法第三百五十四條之毀損罪。其與被告
    乙○○就所犯上開罪名間，因具有共同犯意聯絡及行為分擔
    ，應論以共同正犯。又其先後三次下毒毀損被害人養殖場內
    九孔之行為，時間緊接，方法相同且觸犯構成要件相同之罪
    名，顯係基於概括犯意反覆為之，應依刑法第五十六條連續
    犯之規定論以一罪，並加重其刑。
  2.事實八部分，係犯刑法第三百零二條第一項之剝奪人之行動
    自由罪及同法第三百零五條之恐嚇危害安全罪。其所犯上開
    二罪間，因具有方法、目的之牽連關係，應依刑法第五十五
    條牽連犯之規定，從一重之剝奪人之行動自由罪處斷。至公
    訴意旨認被告壬○○此部分行為，乃涉犯未經許可持有制式
    手槍、改造手槍及制式子彈，與強盜取財詳如前述，然因其
    未經許可持有制式手槍、改造手槍、制式子彈與強盜取財之
    各該犯行，均因犯罪嫌疑不足而皆不能證明其犯罪，但公訴
    意旨所稱被告壬○○涉犯之強盜取財部分事實，因基本事實
    與侵害性行為仍屬同一，本院爰依法就此部分變更起訴法條
    並依法論罪如前述；且既公訴意旨認被告壬○○另涉犯之未
    經許可持有制式手槍及改造手槍部分事實，乃與其上開有罪
    事實間，具有想像競合犯之裁判上一罪關係，本院爰不再對
    被告壬○○未經許可持有手槍及改造手槍罪，另為無罪判決
    之諭知，併此述明。
  3.總上所述，核被告壬○○所犯前述連續毀損罪及剝奪人之行
    動自由罪間，因犯意個別，罪名不同，應分論併罰之。末查
    ，被告壬○○曾於八十六年間因違反麻醉藥品管理條例案件
    ，經本院判處有期徒刑四月，臺灣高等法院駁回上訴確定；
    另因犯妨害性自主案件，經本院判處有期徒刑十月，然經臺
    灣高等法院撤銷原判決改判有期徒刑八月確定後，本院依臺
    灣宜蘭地方法院檢察署檢察官之聲請，將上開二案定應執行
    刑為有期徒刑十一月，九十年六月十日縮刑期滿執行完畢等
    情，有臺灣高等法院被告全國前案紀錄表一份存卷可按，茲
    於有期徒刑執行完畢後五年內，再犯本件有期徒刑以上之二
    罪，皆應依刑法第四十七條累犯之規定予以加重其刑。審酌
    被告壬○○夥同被告乙○○向九孔養殖業者恐嚇取財後，竟
    針對不依令籌款支付之養殖業者以下毒方式損害養殖業者之
    財產法益，對被害人之財產法益與社會經濟秩序與防衛體制
    造成嚴重侵害；又其以暴力手段剝奪被害人沈秋波行動自由
    ，且以出言恫嚇之不法手段向被害人沈秋波索討債務，造成
    被害人精神與行動自由之法益侵害程度匪淺，另再參酌其素
    行、犯罪動機、目的、手段及造成社會整體侵害程度等一切
    情狀，爰就其所犯三罪，各量處如主文所示之刑，並定其應
    執行之刑，以資懲儆。
十五、沒收：
  1.扣案槍、彈均經送內政部警政署刑事警察局鑑驗後，認槍號
    ＴＺＰ二二五五號之九０手槍一支（含彈匣一個），乃美國
    ＳＭＩＴＨ＆ＷＥＳＳＯＮ廠製九一五型口徑九釐米之制式
    半自動手槍，槍管內具五條右旋來復線，機械性能良好，認
    具殺傷力；另送鑑子彈三顆則均係口徑九釐米之半自動手槍
    用制式子彈，皆具殺傷力；而被告乙○○在國豐養殖場槍擊
    被害人寅○○（即事實四、6.）後遺留現場之制式子彈一顆
    及彈殼四顆，亦經內政部警政署刑事警察局鑑定後，認彈殼
    四顆均為口徑九釐米之制式半自動手槍用彈之彈殼，且皆由
    同一槍支所擊發；子彈一顆則為口徑九釐米之制式半自動手
    槍用之子彈，彈底具一撞擊痕跡，認屬不發彈等情，均詳前
    述。是扣案制式手槍為違禁物，自應依刑法第三十八條第一
    項第一款之規定宣告沒收。至扣案制式子彈四顆，其中三顆
    已於鑑驗試射後剩餘彈殼，另一顆彈底有一撞擊痕跡，認屬
    不發彈，故因彈殼並非違禁物，不發彈亦無法證明具有殺傷
    力，故本院爰對扣案彈殼四顆、試射後所餘之彈殼三顆及無
    法證明具有殺傷力之不發彈一顆，均依法不另為沒收之宣告
    ，特此敘明。
  2.事實四、6.部分，被告Ｄ○○遭警查獲時所扣得之臺灣中小
    企業銀行松南分行面額二十萬元之支票（支票號碼為ＡＹ0
    000000）一紙，乃被告乙○○與Ｄ○○所有且供犯罪
    所用之物，自應依刑法第三十八條第一項第二款之規定，併
    予諭知沒收。至同時在被告Ｄ○○身上扣得之另紙臺灣中小
    企業銀行松南分行面額二十五萬元之支票（支票號碼為ＡＹ
    0000000），則因乏證據證明同屬被告乙○○及Ｄ○○所有並供犯罪所用抑或預備犯罪所用之物，自與刑法第三
    十八條之規定有所未合，爰不併予宣告沒收，附此述明。
貳、無罪部分：
    按犯罪事實應依證據認定之，無證據不得推定其犯罪事實；
    另不能證明被告犯罪者，應諭知無罪之判決，刑事訴訟法第
    一百五十四條第二項定有明文。又刑事訴訟法上認定犯罪事
    實所憑之證據，雖不以直接證據為限，間接證據亦包括在內
    ，然而無論直接證據或間接證據，其為訴訟上之證明，須於
    通常一般之人均不致有所懷疑，而得確信其為真實之程度者
    ，始得據為有罪之認定，惟採用間接證據時，必其所成立之
    證據，在直接關係上，雖僅足以證明他項事實，而採此他項
    事實，本於推理之作用，足以證明待證事項者，方為合法，
    若係憑空之推想，則尚非間接證據，且如未發現相當證據，
    或證據不足以證明，自不能以推測或擬制之方法，以為裁判
    之基礎，最高法院分別著有七十六年臺上字第四九八六號、
    三十二年上字第六七號、四十年臺上字第八六號判例可資參
    照。合先敘明。
一、事實四、1.部分：
    公訴意旨另依告訴人Ｂ○○於偵查中對被告乙○○及Ｄ○○
    提起之傷害告訴，認被告乙○○及Ｄ○○於此部分尚涉犯刑
    法第二百七十七條第一項之傷害罪嫌。惟查，此部分僅有告
    訴人Ｂ○○於偵查中之片面指訴，並無告訴人Ｂ○○因遭被
    告乙○○及Ｄ○○毆打後受有傷害之驗傷診斷書抑或其他補
    強證據予以佐憑，是此部分事實，因乏積極證據予以證明，
    本院復查亦無其他證據可資證明及補強，自難遽認被害人Ｂ
    ○○所述之傷害事實為真，而認定被告乙○○及Ｄ○○另犯
    此部分之傷害罪名。然既公訴意旨認被告乙○○及Ｄ○○此
    部分之傷害犯行，係與其等二人前開恐嚇取財及剝奪人之行
    動自由等有罪事實間，具有牽連犯之裁判上一罪關係，本院
    爰不就此部分，另為被告乙○○及Ｄ○○無罪判決之宣告。
二、事實四、5.部分：
    公訴意旨依被告Ａ○○係與被告乙○○、Ｄ○○與巳○○共
    同前往「國豐九孔養殖場」之客觀事實，認被告Ａ○○與被
    告乙○○、簡銘俊及巳○○間，對恐嚇取財未遂及未經許可
    持有制式手槍、子彈與改造手槍之各該犯行間，具有共同犯
    意聯絡及行為分擔。惟被告Ａ○○對此辯稱：當天乃乙○○
    約其前往該處，其到場後便在外等候並於車內休息，並未聽
    聞槍聲，亦不知乙○○等人與寅○○發生爭執；嗣乙○○外
    出後，其便駕車搭載乙○○至外澳火車站等語，經核要與被
    告乙○○自承之事發經過大致契合。況被害人寅○○亦明確
    指述當日僅有乙○○、Ｄ○○及巳○○欲強押其上車始與之
    發生肢體衝突，整段過程均未見Ａ○○出面參與等情翔實，
    益徵被告Ａ○○所執辯解應非虛言而可採信。況若被告Ａ○○與被告乙○○、Ｄ○○及巳○○間，對持槍向被害人寅○○恐嚇取財間，具有共同犯意聯絡與行為分擔，衡情應仔細
    觀察被告乙○○等人入內後與被害人寅○○之互動情況，再
    伺機採取因應措施，而非自始至終均在車內而對現場情狀毫
    不理睬且無法掌握。公訴意旨單憑被告Ａ○○於事發時同屬
    在場之人之客觀事實，認其與被告乙○○、Ｄ○○與巳○○
    間，具有共同犯意聯絡及行為分擔，固非無合理之懷疑，然
    基於禁止推定罪狀之法則，確保國家刑罰權正確行使之目的
    下，實猶不足使被告Ａ○○此部分之罪嫌達於通常一般之人
    均不致有所懷疑，而得確信為真實之程度。另經本院復查亦
    無其他證據足以證明或補強被告Ａ○○此部分涉犯之各該罪
    行，是因其此部分犯罪嫌疑不足，不能證明其所涉之未經許
    可持有制式手槍、制式子彈及改造手槍與恐嚇取財未遂等罪
    行，均應依法為被告Ａ○○無罪判決之諭知。
三、事實五部分：
    公訴意旨雖認被告Ｄ○○於此部分事實，係與被告乙○○具
    有共同犯意聯絡及行為分擔，而認被告Ｄ○○同犯刑法第三
    百零五條之恐嚇危害安全罪嫌。然訊之被告Ｄ○○則矢口否
    認此項犯行，且被告乙○○亦於本院交互詰問時結證：Ｄ○○並不認識辰○○，此事與Ｄ○○無關等語翔實。又觀之被
    害人辰○○於偵查中亦指稱：係因乙○○出獄後，其未應乙○○之邀約，可能因此遭遷怒等語，即徵被告辰○○與被告
    Ｄ○○並無恩怨或過節甚明。是苟被告Ｄ○○係為被告乙○○助勢，衡情應尚只於出言辱罵，實無對被害人辰○○實施
    恫嚇具體之危害言詞之必要。況被害人辰○○於偵查中亦僅
    陳明其遭恐嚇之話語為「要將其做掉丟在河裡」，是依此單
    純一句話語，衡諸常情若被告乙○○及Ｄ○○均出言恫嚇危
    害其生命安全，顯非僅此一句恫嚇言詞甚明。準此以觀，基
    於禁止推定罪狀之法則，確保國家刑罰權正確行使之目的，
    公訴意旨認被告Ｄ○○與被告乙○○共犯刑法第三百零五條
    之恐嚇危害安全罪嫌，尚不足使其此部分所涉罪嫌達於通常
    一般之人均不致有所懷疑，而得確信為真實之程度。再經本
    院復查亦無其他積極證據抑或間接證據足資證明或補強公訴
    意旨指稱被告Ｄ○○所犯之恐嚇危害安全罪嫌，故因其犯罪
    嫌疑不足而不能證明其犯罪，本院爰依法就此部分為被告Ｄ
    ○○無罪判決之諭知。
四、事實六部分：
    公訴意旨另依被告丁○○騎乘機車搭載被告壬○○前往「國
    豐九孔養殖場」、「正豐養殖場」及「懋源九孔養殖場」下
    毒之客觀事實，佐以被告乙○○於偵查中供陳：有遙控丁○○、壬○○至九孔養殖場下毒等語，即認被告丁○○與被告
    乙○○、壬○○於此部分事實，係基於共同犯意聯絡及行為
    分擔而應論以共同正犯。然被告壬○○已於偵查中明確供稱
    ：其係獨自一人依乙○○之指示，至各該九孔養殖池內倒入
    汽油及農藥等語綦詳，復於本院交互詰問時到庭結證：其因
    機車汽油用磬，方去電委請丁○○以機車搭載其前往各該九
    孔養殖場，到場後丁○○均在外等候，並不知其進入九孔養
    殖場內作何事等語翔實，經核皆與被告丁○○所持辯解契合
    一致。再者，觀之卷附被告乙○○之通訊監察譯文內容，亦
    僅有被告乙○○與壬○○談及至各該九孔養殖池內下毒之對
    話內容，皆未提及任何有關丁○○之話語，足徵公訴意旨單
    憑被告乙○○於偵查中籠統一句不利被告丁○○之供詞，佐
    以被告丁○○騎乘機車搭載被告壬○○前往購買汽油、藥物
    及至各該九孔養殖場之客觀狀態，遽指被告丁○○與被告乙○○、壬○○同涉此部分之罪行，尚僅達合理懷疑之程度，
    而乏積極證據予以佐證，亦無其他間接證據可資補強。本院
    基於禁止推定罪狀之法則，確保國家刑罰權正確行使之目的
    下，因仍不足使被告丁○○此部分之罪嫌達於通常一般之人
    均不致有所懷疑，而得確信為真實之程度，再經復查亦無其
    他證據足以證明或補強被告丁○○此部分之罪行，故因其此
    部分之犯罪嫌疑不足，並不能證明其此部分之犯行，自應依
    法於此部分，為被告丁○○無罪判決之諭知。
五、事實八部分：
    公訴意旨另認被告壬○○於九十年七月二十九日駕駛車牌號
    碼ＦＦ─二九０七號租用之小客車搭載被告黃○○，途經宜
    蘭縣頭城鎮○○○路大里路段之某社區○○道路前時，見被
    害人沈秋波騎乘機車經過該處，遂由其持被告乙○○所交付
    如事實二所載之制式手槍及改造手槍，以被害人沈秋波欠債
    為由強押被害人沈秋波上車後，再駕車前往宜蘭縣頭城鎮梗
    枋及外澳地區陸續接載被告辛○○及乙○○上車。嗣被告辛○○及乙○○上車後，即基於幫助強盜罪之犯意，由被告辛○○出手毆打沈秋波逼其籌錢，被告乙○○則向被告壬○○
    取回前揭制式手槍及改造手槍後，在被害人沈秋波面前卸下
    彈匣裝填子彈作勢恐嚇，藉以逼迫被害人沈秋波就範。嗣被
    告辛○○及乙○○先行於半途下車離去，被告壬○○及黃○○則駕乘前開租用小客車共同將沈秋波押至新峰瀑布，並由
    被告壬○○去電通知與其等具有共同犯意聯絡之被告戊○○
    攜帶無法證明具有殺傷力之手槍前往新峰瀑布與其等會合後
    ，再以毆打被害人沈秋波並嚇令跪下後出言恫嚇欲挖洞將其
    活埋等強暴手段，致使被害人沈秋波不能抗拒後，將其帶往
    「朝高小吃部」，逼迫被害人沈秋波簽下面額合計五十五萬
    元之商業本票九張，另亦逼迫被害人沈秋波立即籌款，經被
    害人沈秋波去電通知其父庚○○後，由庚○○央請甲○○前
    往幫忙處理，甲○○始帶同丑○○趕赴現場，再支付二萬六
    千元現款予被害人沈秋波轉交被告壬○○及戊○○。因認被
    告黃○○涉犯刑法第三百零二條之妨害自由罪及同法第三百
    二十八條第一項之強盜罪嫌，被告辛○○及乙○○涉犯刑法
    第三十條、第三百二十八條第一項之幫助強盜罪嫌，被告戊○○則涉犯刑法第三百二十八條第一項之強盜罪嫌（被告壬○○部分則件前述）等語。惟查：
  1.被告乙○○及辛○○部分：
    被告壬○○係依約駕車前往搭載被告乙○○與辛○○途中，
    因偶遇被害人沈秋波，始將之強押上車，是被告乙○○及辛○○對被告壬○○強押被害人沈秋波之事均不知情，乃依約
    搭乘由被告壬○○駕駛之車輛等情，已見前述，公訴意旨亦
    同此認定。又被告壬○○係基於催討欠款之事，始強押被害
    人沈秋波上車剝奪其行動自由，是雖被告乙○○於車行途中
    曾取槍擦拭，然亦出言表示此事由被告壬○○自行處理後，
    更於途中即與被告辛○○一同下車。故依被告乙○○、辛○○係在被害人沈秋波遭被告壬○○強押上車後始依約搭乘被
    告壬○○駕駛之租用小客車，嗣於途中即先行下車離去之客
    觀事實，再佐以被告乙○○除未具體參與被告壬○○催討債
    款之行為，更出言表示此事被告壬○○自行處理之言行舉措
    ，實見被告乙○○及辛○○等二人，主觀上確無任何幫助被
    告壬○○處理債務抑或實施具體之助力使被告壬○○遂行強
    盜取財之結果甚明。況被告壬○○向被害人沈秋波催討債務
    之行為，並未構成刑法第三百二十八條第一項之強盜取財罪
    名，詳如前述，是被告乙○○、辛○○自無構成該罪名之幫
    助犯可言。準此，公訴意旨認被告乙○○與辛○○等二人涉
    犯強盜取財之幫助犯，因乏具體事證予以證明，且經本院復
    查亦無其他積極證據或間接證據可資證明及補強，基於禁止
    推定罪狀之法則，確保國家刑罰權正確行使之目的下，因仍
    不足使被告乙○○及辛○○等二人此部分之罪嫌皆達於通常
    一般之人均不致有所懷疑，而得確信為真實之程度，故因其
    等二人此部分之犯罪嫌疑皆有不足，均不能證明其等二人確
    有如公訴意旨所稱之幫助強盜取財之罪行。然因被告辛○○
    已於九十四年七月五日死亡，並經本院於九十四年七月二十
    五日為公訴不受理判決，此見卷附本院刑事判決書即明，是
    本院僅就被告乙○○此部分幫助強盜之罪行，依法另為無罪
    之諭知，附此記明。
  2.被告黃○○部分：
    被告黃○○與被害人沈秋波毫不相識，且未於被告壬○○強
    押被害人沈秋波上車後，在車內具體參與被告壬○○與被害
    人沈秋波所論及之金錢糾紛等情，已據被害人沈秋波於本院
    交互詰問中到庭結證屬實。又被告黃○○所持：其至新峰瀑
    布後，因欲施用毒品，故曾自行駕車下山購買注射針筒後折
    返新峰瀑布施打等辯解，經核亦與被害人沈秋波於本院交互
    詰問時結證：同車男子（即黃○○）曾下山後再上山等語大
    致契合。從而，綜觀被告黃○○自搭乘被告壬○○駕駛之租
    用小客車至新峰瀑布後，再同至「朝高小吃部」之整段過程
    中，並未夥同被告壬○○強押被害人沈秋波上車，亦無具體
    參與被告壬○○與被害人沈秋波之金錢糾葛，更未拿取被害
    人沈秋波簽發之本票抑或甲○○、丑○○交付之二萬六千元
    等，且反在新峰瀑布時，自行下車購買注射針筒用以施打毒
    品抵癮等各項客觀跡證，即徵其主觀上要無與被告壬○○，
    具有施用強暴、脅迫之不法手段剝奪被害人沈秋波行動自由
    ，及為自己或他人不法所有意圖，而施強暴、脅迫手段致使
    被害人沈秋波達不能抗拒之程度再強取財物之共同犯意聯絡
    與行為分擔甚明。公訴意旨認被告黃○○此部分所犯之妨害
    自由與強盜取財等罪嫌，因僅具合理之懷疑，而乏具體事證
    予以證明，且經本院復查亦無其他積極證據或間接證據可資
    證明及補強，故基於禁止推定罪狀之法則，確保國家刑罰權
    正確行使之目的下，因不足使被告黃○○此部分之罪嫌皆達
    於通常一般之人均不致有所懷疑，而得確信為真實之程度，
    是其所涉之妨害自由與強盜取財等二罪嫌之證據即屬不足，
    均不能證明其有如公訴意旨所稱之上開二項罪名，本院爰依
    法就被告黃○○被訴妨害自由及強盜取財罪行，均為無罪判
    決之諭知。
  3.被告戊○○部分：
    被告戊○○乃被告壬○○強押被害人沈秋波至新峰瀑布時，
    經被告壬○○去電通知己○○後，始代己○○至新峰瀑布處
    理被害人沈秋波與己○○之六千元債款問題，此經被告壬○○於本院審理時到庭供稱明確，亦核與被害人沈秋波於本院
    交互詰問中結證情節大致相符。又被告戊○○於新峰瀑布見
    被告壬○○毆打被害人沈秋波並持槍作勢開槍時，即趨前攔
    阻被告壬○○，並提議下山商談債務等情，復據被害人沈秋
    波於本院交互詰問時到庭結證屬實。執此可見被告戊○○前
    往新峰瀑布後，除未對被害人沈秋波實施任何強暴、脅迫之
    行為外，更有具體攔阻被告壬○○毆打及持槍恫嚇被害人沈
    秋波之行為，故總觀被告戊○○至新峰瀑布後，其與被告壬○○及被害人沈秋波間之互動情狀，實難認被告戊○○與被
    告壬○○間，有何強盜取財之共同犯意聯絡與行為分擔甚明
    。況離開人煙稀少之新峰瀑布，下山商談債務亦為被告戊○○之提議，顯見其主觀上乃僅圖求被害人沈秋波清償積欠其
    兄己○○之債款六千元，而非基於為自己或他人不法所有之
    強盜取財意圖，彰彰明甚。從而，綜依被告戊○○至新峰瀑
    布後攔阻被告壬○○毆打與脅迫被害人沈秋波，及提議下山
    商討解決債務問題之客觀行為，再佐以被害人沈秋波在「朝
    高小吃部」以電話對外籌款後，甲○○及丑○○抵達現場時
    ，在場眾人正在吃東西並商談事項，隨後警方在店外巡邏時
    ，被害人沈秋波與甲○○、丑○○皆無報警求援之意圖與行
    動等第一時間反應，皆徵被告戊○○主觀上同係基於向被害
    人沈秋波催討欠款之認知及意欲，而非基於為自己或他人不
    法所有之強盜故意。公訴意旨認被告戊○○此部分之所為，
    係犯刑法第三百二十八條第一項之強盜取財罪嫌，固足使其
    犯嫌具有合理之懷疑，然基於禁止推定罪狀之法則，確保國
    家刑罰權正確行使之目的下，實仍不足使其此項罪行達於通
    常一般之人均不致有所懷疑，而得確信為真實之程度。另經
    本院復查並無其他積極證據抑或間接證據足資證明或補強被
    告戊○○確有如公訴意旨所認之強盜取財罪嫌，是因其犯罪
    嫌疑不足，尚難證明其此部分之犯罪，爰依法為被告戊○○
    無罪判決之諭知。
六、公訴意旨復認：
    被告壬○○於九十年八月十四日二十三時許及翌日（即同年
    月十五日）二十二時許，先後經被告乙○○來電指使後，即
    夥同被告乙○○基於恐嚇取財之共同犯意聯絡與行為分擔，
    於同年月十六日十六時三十分許，前去址設宜蘭縣頭城鎮○○路一三七之一號之「永豐九孔養殖場」，藉詞合夥經營九
    孔養殖而欲向經營該養殖場之吳國騰勒索一百萬元。但因吳
    國騰適巧不在該處，壬○○遂託該養殖場工人癸○○轉告吳
    國騰：小的要念書，大的很困苦，明早十點至十一點之間準
    備一百萬元，否則後果自行負責等語，而以此恫嚇言詞欲向
    吳國騰索討一百萬元。惟被告壬○○於同日十七時三十分許
    即在宜蘭縣頭城鎮○○路○段二三三巷十七號遭警查獲，始
    未能遂其與被告乙○○之恐嚇取財犯行。因認被告乙○○及
    壬○○此部分之所為，均係犯刑法第三百四十六條第三項、
    第一項之恐嚇取財未遂罪嫌。然查：
  1.按刑法第三百四十六條第一項恐嚇取財罪之構成，以犯人所
    為不法之惡害通知達到於被害人，並足使其心生畏懼而交付
    財物為要件。最高法院四十五年臺上字第一四五０號判例可
    資參照。合先敘明。
  2.公訴意旨所指被告壬○○與乙○○基於恐嚇取財之共同犯意
    聯絡及行為分擔，由被告壬○○前往「永豐九孔養殖場」欲
    向吳國騰勒索一百萬元，但被告壬○○因未遇吳國騰，僅將
    恫嚇之話語委請該養殖場工人癸○○轉達吳國騰，但癸○○
    因無法聯絡吳國騰而未能將被告壬○○告知之不法惡害通知
    吳國騰之事實，業經證人癸○○於偵查中到庭結證翔實。秉
    上再揆諸首開最高法院判例意旨，可見被告乙○○與壬○○
    對吳國騰所為之不法惡害，仍未到達吳國騰，自難謂其等二
    人之所為，已與刑法第三百四十六條之恐嚇取財罪之構成要
    件相符，而得以該罪相繩。此外，復經本院再查亦無其他積
    極證據抑或間接證據足資證明或補強被告乙○○及壬○○此
    部分之罪嫌，是其等二人此部分犯行皆因犯罪嫌疑不足，均
    難證明其等二人此項恐嚇取財未遂之犯行。然既公訴意旨認
    被告乙○○此部分之恐嚇取財未遂罪行，係與其前開恐嚇取
    財既遂與未遂之各該有罪事實間，具有連續犯之裁判上一罪
    關係，是本院爰僅就公訴意旨指稱被告壬○○此部分所犯之
    恐嚇取財未遂罪行，另為無罪之諭知，特予敘明。
據上論斷，應依刑事訴訟法第二百九十九條第一項前段、第三百
條、第三百零一條第一項，槍砲彈藥刀械管制條例第七條第四項
、第十二條第四項、九十四年一月二十九日修正前槍砲彈藥刀械
管制條例第十一條第四項，刑法第二條第一項但書、第十一條前
段、第二十八條、第五十六條、第二百七十七條第一項、第三百
零二條第一項、第三百零五條、第三百四十六條第一項、第三項
、第三百五十四條、第五十五條、第四十七條、第四十二條第二
項、第三十八條第一項第一款、第二款、第五十一條第五款，罰
金罰鍰提高標準條例第一條前段、第二條，現行法規所定貨幣單
位折算新臺幣條例第二條，判決如主文。
本案經檢察官賴慶祥到庭執行職務
中　　華　　民　　國　　94　　年　　11　　月　　9 　　日
                  臺灣宜蘭地方法院刑事第三庭
                      審判長法  官  黃  永  勝
                            法  官  林  楨  森
                            法  官  陳  嘉  年
以上正本證明與原本無異。
如不服本判決，應於判決送達後10日內，向本院提出上訴狀（應
附繕本）。
                            書記官　詹  玉  惠
中　　華　　民　　國　　94　　年　　11　　月　　10　　日
附錄本案論罪科刑法條全文
槍砲彈藥刀械管制條例
第七條第四項
未經許可，持有、寄藏或意圖販賣而陳列第一項所列槍砲、彈
藥者，處五年以上有期徒刑，併科新臺幣一千萬元以下罰金。
第十二條第四項
未經許可，持有、寄藏或意圖販賣而陳列子彈者，處五年以下有
期徒刑，併科新臺幣三百萬元以下罰金。
九十四年一月二十九日修正前槍砲彈藥刀械管制條例第十一條第
四項
未經許可，持有、寄藏或意圖販賣而陳列第一項所列槍砲者，處
一年以上七年以下有期徒刑，併科新臺幣七百萬元以下罰金。
刑法第二百七十七條第一項
傷害人之身體或健康者，處三年以下有期徒刑、拘役或一千元以
下罰金。
刑法第三百零二條第一項
私行拘禁或以其他非法方法，剝奪人之行動自由者，處五年以下
有期徒刑、拘役或三百元以下罰金。
刑法第三百零五條
以加害生命、身體、自由、名譽、財產之事，恐嚇他人致生危害
於安全者，處二年以下有期徒刑、拘役或三百元以下罰金。
刑法第三百四十六條第一項、第三項
意圖為自己或第三人不法之所有，以恐嚇使人將本人或第三人之
物交付者，處六月以上五年以下有期徒刑，得併科一千元以下罰
金。
前二項之未遂犯罰之。
刑法第三百五十四條
毀棄、損壞前二條以外之他人之物或致令不堪用，足以生損害於
公眾或他人者，處二年以下有期徒刑、拘役或五百元以下罰金。